臺灣臺中地方法院刑事判決
111年度原訴字第40號
公  訴  人  臺灣臺中地方檢察署檢察官
被      告  陳俊諺



選任辯護人  邢建緯律師
            陳婉寧律師
被      告  陳振銓


                    （另案在法務部○○○○○○○○○○○執行中）
指定辯護人  張繼圃律師（義務辯護律師）
被      告  蔡嘉桐


選任辯護人  邢建緯律師
被      告  蔡閔勛



選任辯護人  謝尚修律師
被      告  柯浩雲


指定辯護人  林元浩律師（義務辯護律師）
被      告  陳楷翔



選任辯護人  張藝騰律師
            呂盈慧律師
被      告  劉廷偉




選任辯護人  陳育騰律師
            王聖傑律師
上列被告等因違反毒品危害防制條例等案件，經檢察官提起公訴
（110 年度偵字第37142 、41507 號、111 年度偵字第5329、14
039 號），及移送併辦（111 年度偵字第18663 、18664 號），
本院判決如下：
    主　  文
丁○○犯如附表一編號1 至11所示之罪，各處如附表一編號1 至11
「主文」欄所示之刑；又共同犯意圖販賣而持有第三級毒品而混
合二種以上之毒品罪，處有期徒刑壹年玖月。應執行有期徒刑伍
年捌月。扣案如附表二編號1 之⑵、⑷、編號2 之⑴所示之物，及
犯罪所得新臺幣肆萬肆仟伍佰元，均沒收。
壬○○犯如附表一編號1 至11所示之罪，各處如附表一編號1 至11
「主文」欄所示之刑；又共同犯意圖販賣而持有第三級毒品而混
合二種以上之毒品罪，處有期徒刑壹年捌月。應執行有期徒刑伍
年。扣案如附表二編號1 之⑷、編號2 之⑴、⑸至⑽所示之物，及犯
罪所得新臺幣陸萬陸仟陸佰陸拾陸元，均沒收。
戊○○犯如附表一編號1 至8 所示之罪，各處如附表一編號1 至8 
「主文」欄所示之刑；又共同犯意圖販賣而持有第三級毒品而混
合二種以上之毒品罪，處有期徒刑壹年捌月。應執行有期徒刑肆
年拾月。扣案如附表二編號1 之⑷、編號2 之⑴所示之物，均沒收
；未扣案之犯罪所得新臺幣陸仟貳佰捌拾元沒收，於全部或一部
不能沒收或不宜執行沒收時，追徵其價額。
辛○○犯如附表一編號1 至7 所示之罪，各處如附表一編號1 至7 
「主文」欄所示之刑。應執行有期徒刑肆年肆月。扣案如附表二
編號4 之⑴所示之物，及犯罪所得新臺幣捌萬貳仟元，均沒收。
乙○○犯如附表一編號1 、3 、5 所示之罪，各處如附表一編號1 
、3 、5 「主文」欄所示之刑。應執行有期徒刑肆年。扣案如附
表二編號5 之⑴所示之物，及犯罪所得新臺幣伍萬元，均沒收。
己○○犯如附表一編號2 、4 所示之罪，各處如附表一編號2 、4 
「主文」欄所示之刑。應執行有期徒刑參年拾月。扣案之犯罪所
得新臺幣柒萬元沒收。
庚○○犯如附表一編號9 、10所示之罪，各處如附表一編號9 、10
「主文」欄所示之刑；又共同犯意圖販賣而持有第三級毒品而混
合二種以上之毒品罪，處有期徒刑壹年捌月。應執行有期徒刑參
年拾壹月。扣案如附表二編號1 之⑷、編號2 之⑴、編號7 之⑻所
示之物，及犯罪所得新臺幣壹萬元，均沒收。
    犯罪事實
一、丁○○（綽號「俊迪」）、壬○○（微信暱稱「GT」、外號「小
    六」）、戊○○、辛○○、乙○○（微信暱稱「龐」）、己○○、劉
    廷偉、丙○○（下列所涉犯行，由本院另行審結）均明知愷他
    命、4-甲基甲基卡西酮、甲基N-,N-二甲基卡西酮均係毒品
    危害防制條例第2 條第2 項第3 款所列管之第三級毒品，均
    不得非法販賣。丁○○竟基於發起、主持、指揮以實施最重本
    刑逾5 年有期徒刑之販賣第三級毒品、販賣第三級毒品而混
    合二種以上毒品等罪為手段、具有持續性及牟利性之有結構
    性犯罪組織以營利之犯意，於民國110 年9 月間發起販賣第
    三級毒品愷他命及含有第三級毒品4-甲基甲基卡西酮、甲基
    N-,N-二甲基卡西酮成分毒品咖啡包之微信暱稱「Uniqlo」
    販毒組織（該販賣毒品組織營業時，暱稱即顯示「Uniqlo 
    上線中」，下稱「Uniqlo」販毒組織）；壬○○、戊○○均因貪
    圖可從中分取之不法利益，於110 年9 月間竟與丁○○共同基
    於指揮以實施最重本刑逾5 年有期徒刑之販賣第三級毒品、
    販賣第三級毒品而混合二種以上毒品等罪為手段、具有持續
    性及牟利性之有結構性犯罪組織以營利之犯意聯絡，而共同
    指揮「Uniqlo」販毒組織；辛○○、乙○○、己○○、劉廷偉、丙○○亦明知「Uniqlo」販毒組織，係以實施最重本刑逾5 年有
    期徒刑之販賣第三級毒品、販賣第三級毒品而混合二種以上
    毒品等罪為手段，乃屬具持續性及牟利性之販賣毒品組織，
    然因貪圖可從中分取之不法利益，竟共同基於參與犯罪組織
    之犯意聯絡，辛○○、乙○○、己○○於110 年9 月間、丙○○於11
    0 年10月間、劉廷偉則於110 年11月間加入「Uniqlo」販毒
    組織。丁○○、壬○○、戊○○、辛○○、劉廷偉、丙○○則分別自斯
    時起，共同意圖營利，基於販賣第三級毒品而混合二種以上
    毒品、販賣第三級毒品之犯意聯絡；及乙○○、己○○均知悉毒
    品咖啡包是他人任意添加種類、數量不詳之毒品及其他物質
    混合而成，其內可能含有二種以上之毒品，仍意圖營利，縱
    使咖啡包內混合二種以上之毒品亦不違背其本意，而各自從
    上述之時起與丁○○等人，共同意圖營利，基於販賣第三級毒
    品而混合二種以上毒品之不確定犯意聯絡、販賣第三級毒品
    之犯意聯絡（彼等參與情況詳附表一），由丁○○負責向他人
    購買用以販售含有第三級毒品4-甲基甲基卡西酮、甲基N-,N
    -二甲基卡西酮成分毒品咖啡包、第三級毒品愷他命；並由
    壬○○、戊○○擔任總機、控臺，而以微信暱稱「Uniqlo」發送
    載有「長袖襯衫7000、短袖襯衫3600、暴力熊與迷彩600 、5 
    贈1 、10贈2 」等語之圖片（按：長袖襯衫7000指每包4 公
    克愷他命售價為新臺幣＜下同＞7000元，短袖襯衫3600指每包
    2 公克愷他命售價為3600元，暴力熊與迷彩代表毒品咖啡包外
    觀樣式，每包售價為600 元、5 贈1 指買5 包毒品咖啡包即
    送1 包毒品咖啡包、10贈2 指買10包毒品咖啡包即送2 包毒
    品咖啡包），而透過微信發送關於販售含有上開第三級毒品
    成分毒品咖啡包、第三級毒品愷他命之數量、價格等廣告，
    以此對不特定人或特定多數人宣傳、散布販賣該等毒品之訊
    息以招攬買主，已著手販賣含有上開第三級毒品成分之毒品
    咖啡包及第三級毒品愷他命，迨購毒者瀏覽該廣告而與壬○○
    、戊○○聯繫並達成毒品交易之約定後，其等即將交易之對象
    、毒品種類、數量、價金及交易時地等訊息告知乙○○、己○○
    、劉廷偉、丙○○，並指示其等或由壬○○自己駕車前往約定地
    點進行毒品交易，復由壬○○、戊○○居中聯繫及指示擔任後勤
    補給工作之辛○○補充毒品予乙○○、己○○、劉廷偉、丙○○，以
    供其等進行毒品交易；而壬○○、戊○○即以前述方式輪流負責
    總機、控臺之工作，乙○○、己○○、劉廷偉、丙○○則按照早、
    晚班時間駕車外送毒品。又乙○○、己○○、劉廷偉、丙○○於交
    班時，需計算剩餘毒品數量、當班時之販毒所得並回報予壬○○、戊○○知悉，而每販賣1 包第三級毒品愷他命，不論該次
    交易金額多寡，乙○○、己○○、劉廷偉、丙○○均可先從中抽取3
    00 元之報酬，剩餘款項即交給辛○○上繳予壬○○、戊○○，並
    由丁○○分得其中60%、壬○○及戊○○各分得20%，至辛○○參與「
    Uniqlo」販毒組織期間之報酬，則由丁○○、壬○○、戊○○以上
    開比例共同支付予辛○○。其後經壬○○、戊○○與購毒者議定交
    易第三級毒品愷他命之時地、數量、價金後，旋通知乙○○、
    己○○、劉廷偉、丙○○或由壬○○自己駕車前往約定地點，分別
    於附表一編號1 至11所示交易時、地，進行如各該編號所示
    之第三級毒品愷他命交易，丁○○、壬○○、戊○○、辛○○、乙○○
    、己○○、劉廷偉、丙○○即以前述分工方式完成販賣第三級毒
    品愷他命行為而從中牟利，至於含有上開第三級毒品成分之
    毒品咖啡包部分，雖已著手對外行銷，然未及出售，即為警
    方所緝獲，致彼等前開販賣第三級毒品而混合二種以上之毒
    品行為未能遂行（查獲過程詳下述）。
二、又丁○○、壬○○、戊○○、劉廷偉均明知愷他命、4-甲基甲基卡
    西酮、甲基N-,N-二甲基卡西酮均係毒品危害防制條例第2 
    條第2 項第3 款所列管之第三級毒品，不得意圖販賣而持有
    之，竟共同基於意圖販賣而持有第三級毒品而混合二種以上
    毒品、意圖販賣而持有第三級毒品之犯意聯絡，先由丁○○於
    110 年12月19、20日凌晨2 時許，在臺中市沙鹿區附近之產
    業道路，陸續向真實姓名年籍不詳之人以6 萬元代價購入第
    三級毒品愷他命1 包（純質淨重29.5684 公克）、以1 萬元
    代價購入含有上開第三級毒品成分之毒品咖啡包50包（驗前
    總純質淨重9.82公克），並共同自購入時起意圖販賣而持有
    之，丁○○並將含有上開第三級毒品成分之毒品咖啡包50包交
    予壬○○，欲由壬○○、戊○○、劉廷偉透過微信暱稱「Uniqlo」
    伺機對外銷售。然丁○○、壬○○、戊○○、劉廷偉未及與購毒者
    聯繫，或對外宣稱、散布交易第三級毒品愷他命、含有上開
    第三級毒品成分毒品咖啡包之訊息前，即為警方所緝獲（查
    獲過程詳下述）。
三、嗣因警方察覺乙○○、己○○所用車牌號碼000-0000號自用小客
    車形跡可疑，而循線查得如附表一編號1 至6 所示之購毒者
    向「Uniqlo」販毒組織購得第三級毒品愷他命乙情，遂進行
    蒐證，待時機成熟後，警方即持本院核發之搜索票，於110 
    年11月9 日上午11時10分許在乙○○之住所（址設臺中市○○區
    ○○○街00巷0 號）執行搜索，扣得乙○○所有如附表二編號5 
    之⑴、⑶所示從事前述販毒事宜手機、參與「Uniqlo」販毒組
    織期間所取得之報酬；於110 年11月9 日上午11時25分許在
    己○○之住所（址設臺中市○○區○○路00巷00號）執行搜索，扣
    得己○○所有如附表二編號6 之⑺所示參與「Uniqlo」販毒組
    織期間所取得之報酬；於110 年12月23日在寄居蟹行旅旅店
    （址設臺中市○○區○○路0 段000 巷00號）209 號房執行搜索
    ，扣得壬○○所有如附表二編號2 之⑸至⑾所示從事前述販毒事
    宜手機、參與「Uniqlo」販毒組織期間所取得之報酬，及未
    及售出之如附表二編號2 之⑴所示毒品咖啡包50包（驗前總
    純質淨重9.82公克）；於110 年12月23日在臺中市○○區○○路
    0 段000 巷00號執行搜索，扣得辛○○所有如附表二編號4 之
    ⑴所示從事前述販毒事宜手機；於110 年12月23日在寄居蟹
    行旅旅店對面停車場，見庚○○駕駛之車牌號碼0000-00 號自
    用小客車停在該處，遂上前執行搜索，扣得庚○○所有如附表
    二編號7 之⑹、⑻所示參與「Uniqlo」販毒組織期間所取得之
    報酬、從事前述販毒事宜手機，而當時在場之丁○○見狀，隨
    即拔腿狂奔，其後經警在臺中市○區○○路00號，以現行犯逮
    捕丁○○，且當場扣得丁○○所有如附表二編號1 之⑴、⑵所示參
    與「Uniqlo」販毒組織期間所取得之報酬、從事前述販毒事
    宜手機，及未及售出之如附表二編號1 之⑷所示第三級毒品
    愷他命1 包（純質淨重29.5684 公克）。復於偵查及本院審
    理期間，丁○○、壬○○、戊○○、辛○○、乙○○、己○○、劉廷偉均
    自白前揭販賣含有上開第三級毒品成分毒品咖啡包、第三級
    毒品愷他命；又丁○○、壬○○、戊○○、劉廷偉均自白前揭意圖
    販賣而持有含有上開第三級毒品成分毒品咖啡包、第三級毒
    品愷他命；及丁○○自白其發起、主持、指揮「Uniqlo」販毒
    組織、辛○○、乙○○、己○○、劉廷偉均自白其等參與「Uniqlo
    」販毒組織之犯罪事實。
四、案經臺中市政府警察局第一分局報告臺灣臺中地方檢察署檢
    察官偵查起訴及移送併辦。
    理　　由
甲、有罪部分
壹、程序事項
一、按組織犯罪防制條例第12條第1 項中段規定「訊問證人之筆
    錄，以在檢察官或法官面前作成，並經踐行刑事訴訟法所定
    訊問證人之程序者為限，始得採為證據。」係以立法排除被
    告以外之人於警詢或檢察事務官調查中所為之陳述，得適用
    刑事訴訟法第159 條之2 、第159 條之3 及第159 條之5 之
    規定，故證人於警詢時之陳述，於違反組織犯罪防制條例案
    件，即絕對不具有證據能力，自不得採為判決基礎；至於共
    犯被告於偵查中以被告身分之陳述，仍應類推適用上開規定
    ，定其得否為證據（最高法院107 年度台上字第3589號、10
    2 年度台上字第2653號判決意旨參照）。上開規定係排除
    一般證人於警詢陳述之證據能力之特別規定，然被告於警詢
    之陳述，對被告本身而言，則不在排除之列。經查，被告丁○○、壬○○、戊○○、辛○○、乙○○、己○○、劉廷偉（合稱被告丁○○等7 人）、證人即如附表一所示購毒者於警詢時之陳述及
    經檢察官或法官訊問而未踐行訊問證人程序者，就供述者以
    外之人而言，均係被告丁○○等7 人以外之人於審判外之陳述
    ，於被告丁○○等7 人各自所涉違反組織犯罪防制條例之罪名
    ，不具證據能力，不得採為判決之基礎；惟被告丁○○等7 人
    前揭所為陳述，無論是否有利於己，就供述者本身而言，則
    屬被告之供述，為法定證據方法之一，不在組織犯罪防制條
    例第12條第1 項規定排除之列，除有不得作為證據之例外，
    自可在有補強證據之情況下，作為證明自己犯罪之證據。至
    於本案被告丁○○等7 人及其等辯護人對於卷內所附前述警詢
    筆錄、經檢察官或法官訊問而未踐行訊問證人程序之筆錄，
    就證據能力部分雖均表示沒有意見或同意（本院卷一第225 
    至227 、353 至396 、433 至477 頁，本院卷二第9 至82、
    229 至295 頁），惟此部分既屬立法者針對違反組織犯罪防
    制條例案件之證據能力特別規定，已無適用刑事訴訟法第15
    9 條之5 同意法則之可言，是以該等筆錄仍無從採為認定違
    反組織犯罪防制條例案件之證據，合先敘明。
二、又被告丁○○等7 人所涉其餘本案犯行部分，就被告以外之人
    於審判外之陳述，依上開判決意旨，不受組織犯罪防制條例
    第12條第1 項中段規定所拘束，應依刑事訴訟法有關規定認
    定有無證據能力；而就本判決所引用被告以外之人於審判外
    之陳述，檢察官、被告丁○○等7 人及其等辯護人於本院準備
    程序及審理中均未聲明異議（本院卷一第225 至227 、353 
    至396 、433 至477 頁，本院卷二第9 至82、229 至295 頁
    ），本院審酌該等證據資料作成之情況，核無違法取證或其
    他瑕疵，且與待證事實有關連性，認為適當得為證據，依刑
    事訴訟法第159 條之5 規定，均有證據能力。
三、另本判決所引用之非供述證據，查無違反法定程序取得之情
    形，依刑事訴訟法第158 條之4 規定之反面解釋，均具有證
    據能力。
貳、實體認定之依據
一、被告丁○○涉犯發起犯罪組織罪，及被告辛○○、乙○○、己○○、
    劉廷偉涉犯參與犯罪組織罪部分：
　　該等犯罪事實，業據被告丁○○、辛○○、乙○○、己○○、劉廷偉
    各自於警詢、偵訊、檢察事務官詢問、本院訊問、準備程序
    、審理時皆坦承不諱（詳附表三），核與除被告自己以外之
    同案被告、證人即如附表一所示購毒者於偵訊中所為具結證
    述大致相符（詳附表三顯示★者），並有如附表四所示非供
    述證據等在卷可參；復有如附表二編號1 之⑴、⑵、⑷、編號2
     之⑴、⑸至⑾、編號4 之⑴、編號5 之⑴、⑶、編號6 之⑺、編號
    7 之⑹、⑻所示之物，及被告壬○○、辛○○、乙○○、己○○、劉廷
    偉各自繳給臺灣臺中地方檢察署之犯罪所得等扣案可佐；而
    如附表二編號1 之⑷所示第三級毒品愷他命1 包、編號2 之⑴
    所示毒品咖啡包50包，經警方送請鑑定後，其檢驗結果分別
    含有第三級毒品愷他命（純質淨重29.5684 公克），及第三
    級毒品4-甲基甲基卡西酮、甲基N-,N-二甲基卡西酮 （驗前
    總純質淨重9.82公克）等成分，此部分事實堪予認定，足認
    被告丁○○、辛○○、乙○○、己○○、劉廷偉此部分犯行之自白與
    事實相符，洵堪採為論罪科刑之依據。
二、被告壬○○、戊○○涉犯指揮犯罪組織罪部分：
　㈠被告壬○○、戊○○加入「Uniqlo」販毒組織，並擔任總機、控
    臺，及以微信暱稱「Uniqlo」發送前述廣告訊息，而對不特
    定人宣傳、散布販賣毒品之訊息以招攬買主，復於購毒者瀏
    覽該廣告而與被告壬○○、戊○○聯繫、達成毒品交易之約定後
    ，被告壬○○、戊○○即將交易之對象、毒品種類、數量、價金
    及交易時地等訊息告知被告乙○○、己○○、劉廷偉、丙○○，並
    指示被告乙○○等人或由被告壬○○自己駕車前往約定地點進行
    毒品交易，且經被告壬○○、戊○○居中聯繫及指示擔任後勤補
    給工作之被告辛○○補充毒品予被告乙○○等人，以供被告乙○○
    等人進行毒品交易；而被告乙○○、己○○、劉廷偉、丙○○按照
    早、晚班時間駕車外送毒品後，於交班時需計算剩餘毒品數
    量、當班時之販毒所得並回報予被告壬○○、戊○○知悉，而每
    販賣1 包第三級毒品愷他命，不論該次交易金額多寡，被告
    乙○○、己○○、劉廷偉、丙○○均可先從中抽取300 元之報酬，
    剩餘款項即交給被告辛○○轉交予被告壬○○、戊○○，被告丁○○
    可分得剩餘款項中之60%、被告壬○○及戊○○各分得20%，至被
    告辛○○參與「Uniqlo」販毒組織期間之報酬，則由被告丁○○
    、壬○○、戊○○以上開比例共同支付予被告辛○○等情，業據被
    告壬○○、戊○○各自於警詢、偵訊、檢察事務官詢問、本院訊
    問、準備程序、審理時供承在卷（詳附表三），核與除被告
    壬○○、戊○○自己以外之同案被告、證人即如附表一所示購毒
    者於偵訊中所為具結證述大致相符（詳附表三顯示★者），
    並有如附表四所示非供述證據等在卷可參；復有如附表二編
    號1 之⑴、⑵、⑷、編號2 之⑴、⑸至⑾、編號4 之⑴、編號5 之⑴
    、⑶、編號6 之⑺、編號7 之⑹、⑻所示之物，及被告壬○○、辛○○、乙○○、己○○、劉廷偉各自繳給臺灣臺中地方檢察署之犯
    罪所得等扣案可佐；而如附表二編號1 之⑷所示第三級毒品
    愷他命1 包、編號2 之⑴所示毒品咖啡包50包，經警方送請
    鑑定後，其檢驗結果分別含有第三級毒品愷他命（純質淨重
    29.5684 公克），及第三級毒品4-甲基甲基卡西酮、甲基N-
    ,N-二甲基卡西酮 （驗前總純質淨重9.82公克）等成分，是
    此部分事實堪予認定。
  ㈡又按組織犯罪防制條例所稱之犯罪組織，係指3 人以上，以
    實施強暴、脅迫、詐術、恐嚇為手段或最重本刑逾5年有期
    徒刑之刑之罪，所組成具有持續性或牟利性之有結構性組織
    。前項有結構性組織，係指非為立即實施犯罪而隨意組成，
    不以具有名稱、規約、儀式、固定處所及成員持續參與或分
    工明確為必要，組織犯罪防制條例第2 條定有明文。故犯罪
    組織係聚合3 人以上所組成，在一定期間內存在以持續性發
    展實施特定手段犯罪、嚴重犯罪活動或達成共同牟取不法金
    錢或利益而一致行動之有結構性組織。但其組織不以有層級
    性結構，成員亦不須具有持續性資格或有明確角色、分工等
    正式組織類型為限，衹須非為立即實施犯罪而隨意組成者，
    即屬之，藉以區別正犯、共犯或結夥犯之概念。但聚合之多
    數人在本質上仍屬共同正犯（聚合犯），且因組織性犯罪聚
    合多數人之力，對於公共秩序、人民權益之侵害較諸個人犯
    罪更加嚴重，為維護社會秩序，保障人民權益，立法者乃制
    定組織犯罪防制條例以防制組織犯罪（同條例第1 條）。復
    依多數人參與程度之不同，區分「發起、主持、操縱或指揮
    」（同條例第3 條第1 項前段）及單純「參與」（同條項後
    段）之行為態樣（即角色類型），而分別予以規範，並異其
    刑度，前者較重，後者較輕。所謂「發起」，係指提議創設
    ，「主持」乃指主導，「操縱」即掌控、支配，而「指揮」
    則係發號施令之意。以上各該行為之意義雖有不同，惟無論
    何者，本質上均係事實上對犯罪組織之存在或運作具有控制
    、支配或重要影響力之行為。具體個案倘係結構完善之有層
    級性犯罪組織，則上述「發起、主持、操縱或指揮」即係領
    導、管理層級（大腦）之行為，藉由管理層級計畫性之決策
    ，領導被管理層級之單純參與者（手腳）執行犯罪。單純參
    與之行為人因僅能聽命行事，不能自主決定犯罪計畫之實行
    ，而從屬於領導層級之指揮監督（人格從屬性）；又因從屬
    於領導層級或犯罪組織，縱有所得，亦係為組織共利之目的
    而非自己之單獨所得（經濟從屬性）。此外，單純參與之行
    為人大多不能獨自完成任務，而須編入組織並遵循一定之秩
    序、準則，始能達成組織之目的（組織從屬性）（最高法院
    111 年度台上字第146 、147 號判決意旨參照）。
  ㈢參諸被告丁○○以微信設立「Uniqlo」之暱稱，據以向不特定
    人宣傳、散布含有毒品種類、數量、價格之廣告，以兜售第
    三級毒品愷他命、含有上開第三級毒品成分毒品咖啡包，並
    由被告丁○○提供該等毒品，而被告壬○○、戊○○則視不特定人
    購買之毒品種類、數量，分別聯絡擔任外送毒品人員之被告
    乙○○、己○○、劉廷偉、丙○○，由其等按照早、晚班時間駕車
    外送毒品，並於被告乙○○等人之毒品數量不足時，通知被告
    乙○○等人找被告辛○○補充毒品以便與購毒者進行交易，而所
    獲得之販毒價款即依犯罪事實欄一所述方式朋分等節，足認
    「Uniqlo」販毒組織就毒品取得、廣告訊息發送、利潤計算
    、帳款收取、聯繫購毒者、外送毒品等環節，係由多人分工
    處理，並設有排班制度，實乃經由縝密計劃、分工及相互配
    合而完成之犯罪，且由多數人所組成於一定期間內存續以實
    施販毒牟利為手段之有結構性犯罪組織。且依被告壬○○於警
    詢中坦言：乙○○與己○○等人負責對外販售毒品與控臺聯繫用
    之工作手機是我提供的，乙○○、己○○等人中途如需要補充毒
    品來源，不會直接與辛○○聯繫約碰面地點，都是由控臺先聯
    繫辛○○後，再通知乙○○、己○○前往與辛○○碰面等語（偵4150
    7 卷一第97頁）；佐以，被告戊○○於警詢中自承：被告辛○○
    向各班負責外送毒品的人收取該時段之販毒所得後，是交給
    我與被告壬○○處理，我會跟被告壬○○一起當天對帳，對完帳
    後，都由被告壬○○收走，我與被告丁○○談定販毒後的所得，
    我跟被告壬○○分別為20%、剩餘60%都歸被告丁○○等語（偵41
    507 卷四第41頁，偵5329卷二第37、39頁），及其於偵訊時
    所述：小蜜蜂當天的收入會利用被告辛○○補充毒品時，將收
    入交給被告辛○○，被告辛○○看當天控機的人是誰就把錢交給
    我或被告壬○○，我們會再將錢交給被告丁○○，小蜜蜂的酬勞
    ，愷他命的話出1 包、不分大小包都賺300 元，毒品咖啡包
    的話1 包賺100 元，至於被告辛○○的報酬，是由我跟被告壬○○、丁○○依照2 成、2 成、6 成的比例付給被告辛○○等語（
    偵37142 卷三第544 、546 頁），復於本院訊問時表示：我
    有指示被告乙○○、己○○、劉廷偉去交易毒品等語（本院聲羈7
    27 卷第69頁），顯見被告戊○○非但可與被告丁○○決定「Uni
    qlo」販毒組織之販毒利潤如何分配，且與被告壬○○更能聯
    絡當班外送毒品者（如被告乙○○、己○○、劉廷偉、丙○○等人
    ）外出交易，且當班外送毒品者交易結束後，須向其等回報
    、結算並繳回販毒所得，尤以被告乙○○、己○○需補足毒品以
    待日後交易時，其等無法逕自與被告辛○○聯絡，而須透過被
    告戊○○、壬○○居中聯繫始可，已徵被告戊○○、壬○○對「Uniq
    lo」販毒組織之存續、運作均具有控制、支配之影響力。再
    者，被告己○○與乙○○之微信對話中提及「己○○：後面有客人
    　阿權（按即被告戊○○）叫我快點」、「己○○：快喔有客人
    　阿權在靠北」、「乙○○：小6 （按即被告壬○○）剛剛跟你
    講什麼」、「己○○：一直嗆我啊　我跟他說不要再嗆了」、
    「己○○：以後約東海吧　真的沒辦法他們會靠北」、「己○○
    ：阿權在靠背 我先過去」、「乙○○：6 也在那邊催」等語
    ，有該等微信對話記錄截圖在卷可考（偵41507 卷二第315 
    、399 、407 、415 、461 、487 頁）；互核被告乙○○於偵
    訊時證述：控臺會算我的車上還剩多少毒品，如果不夠販賣
    ，就會主動與我聯繫，叫我開車去找被告辛○○補毒品，順便
    將我當時販賣毒品的金額繳交給被告辛○○，我當時就會把我
    自己販毒所得拿起來，其餘的金額繳交給被告辛○○，被告壬○○有對我說如果被警察攔下來，態度要表現正常一點，不能
    讓警察搜索車子，我不是現行犯或通緝犯不能讓警察隨意搜
    車，被告壬○○跟戊○○都有說過如果被査獲不能把他們咬出來
    等語（偵37142 卷三第336 至338 頁）；被告己○○於偵訊時
    證稱：我跟被告乙○○交接班，我們會在車內清點毒品數量及
    販毒所得金額，交班後都需要跟控臺報告毒品剩餘數量及販
    毒所得，是控臺即被告壬○○跟戊○○告知我補貨位置，由被告
    辛○○負責補貨給我，我抵達後會打電話給控臺，接著就等被
    告辛○○到來，順便交當班的錢給被告辛○○，被告壬○○及戊○○
    有教我面對客人發生的各種狀況，也有跟我說過被警方查獲
    時，不要讓警察搜索，也不要供出他們兩個等語（偵37142 
    卷三第347 至349 頁），堪認被告乙○○、己○○不能自主決定
    何時交易、補充毒品，且交易時須依循被告壬○○、戊○○之指
    示進行，而換班時亦須向被告壬○○、戊○○回報剩餘毒品數量
    、交易所獲販毒金額。諸此可證被告壬○○、戊○○於「Uniqlo
     」販毒組織內顯然擁有指揮、監督其餘人員之權能，而外
    送毒品之被告乙○○、己○○、劉廷偉、丙○○只能聽命行事，均
    居於受指揮、監督之從屬地位，被告壬○○、戊○○與被告乙○○
    、己○○、劉廷偉、丙○○間並非處於平等地位，與一般單純聽
    從指令而參與犯罪組織者之角色分工有別，業已該當指揮犯
    罪組織罪之構成要件至明。是以，被告壬○○及其辯護人於本
    院審理期間辯稱被告壬○○僅有參與犯罪組織之犯行、指示傳
    遞購毒者之訊息，沒有指揮小蜜蜂該去哪裡該做何事云云（
    本院卷二第77、78、92頁）；被告戊○○及其辯護人於本院審
    理期間辯稱被告戊○○只擔任控臺，並將購毒訊息傳遞出去，
    其無權決定販毒價格，故與指揮犯罪組織之行為不同云云（
    本院卷一第287 至291 頁，本院卷二第92頁），均屬臨訟飾
    卸之詞，殊無足取。
三、被告丁○○等7 人涉犯販賣第三級毒品而混合二種以上毒品未
    遂罪、販賣第三級毒品罪（詳犯罪事實欄一），及被告丁○○
    、壬○○、戊○○、劉廷偉涉犯意圖販賣而持有第三級毒品而混
    合二種以上毒品罪、意圖販賣而持有第三級毒品罪（詳犯罪
    事實欄二）部分：
　㈠該等犯罪事實，業據被告丁○○等7 人各自於警詢、偵訊、檢
    察事務官詢問、本院訊問、準備程序、審理時皆坦承不諱（
    詳附表三），核與除被告自己以外之同案被告、證人即如附
    表一所示購毒者於警詢、偵訊、檢察事務官詢問、本院訊問
    、準備程序、審理時所為證述大致相符（詳附表三，就被告
    丁○○、壬○○、戊○○、乙○○部分，不包含被告辛○○、己○○、劉
    廷偉於本院111 年6 月14日審理時所為陳述），並有如附表
    四所示非供述證據等在卷可參；復有如附表二編號1 之⑴、⑵
    、⑷、編號2 之⑴、⑸至⑾、編號4 之⑴、編號5 之⑴、⑶、編號6
     之⑺、編號7 之⑹、⑻所示之物，及被告壬○○、辛○○、乙○○、
    己○○、劉廷偉各自繳給臺灣臺中地方檢察署之犯罪所得等扣
    案可佐；而如附表二編號1 之⑷所示第三級毒品愷他命1 包
    、編號2 之⑴所示毒品咖啡包50包，經警方送請鑑定後，其
    檢驗結果分別含有第三級毒品愷他命（純質淨重29.5684 公
    克），及第三級毒品4-甲基甲基卡西酮、甲基N-,N-二甲基
    卡西酮 （驗前總純質淨重9.82公克）等成分，此部分事實
    堪予認定，足認被告丁○○等7 人此部分犯行之自白與事實相
    符，洵堪採為論罪科刑之依據。
　㈡販賣毒品之所謂販賣行為，係行為人基於營利之目的，而販
    入或賣出毒品而言。販賣毒品者，其主觀上有營利之意圖，
    客觀上有販賣之行為，即足構成，至於實際上是否已經獲利
    ，則非所問（最高法院100 年度台上字第698 號判決意旨參
    照）。又按販賣毒品屬重大犯罪，須科以重度刑責，故販賣
    毒品行為，均以隱匿方式為之，且既無公定價格，復容易因
    分裝而增減份量，而每次買賣之價量，亦常隨雙方關係深淺
    、資力、需求量及對行情之認知、來源是否充裕等因素，而
    異其標準，非可一概而論。是以販賣之人從價差或量差中牟
    利之方式雖異，然其意圖營利之販賣行為則無二致，蓋毒品
    皆屬量微價高之物，販賣者皆有暴利可圖，茍非意圖販賣營
    利，一般人自無可能甘冒重度刑責而販賣毒品；且販賣者從
    各種「價差」、「量差」或係「純度」謀取利潤方式，或有
    差異，然其所圖利益之非法販賣行為目的，則屬相同，並無
    二致。再自一般社會通念以觀，販賣毒品行為在通常情形下
    均係以牟利為其主要誘因及目的，倘若為換現而將手中持有
    之毒品變現，或避免毒品受潮而儘速將手中持有之毒品出清
    等，縱或出售之價格較低或無加價之情形，亦非當然無營利
    意圖，是除非別有事證足認係單純轉讓，確無任何即刻或為
    日後之交易牟利意圖外，尚難據此即認販賣之證據有所未足
    ，否則將造成知過坦承者難辭重典，飾詞否認者反得僥倖，
    而失情理之平。經查，被告丁○○等7 人與證人即如附表一所
    示購毒者並無特殊情誼，如無利可圖，應無特意提供第三級
    毒品愷他命予證人即如附表一所示購毒者之可能，堪認被告
    丁○○等7 人就其等各自所涉販賣第三級毒品愷他命之犯行，
    均有從中賺取價差或量差營利之意圖。
　㈢另按行為人意圖營利而購入毒品，其主觀上雖認知係為銷售
    營利，客觀上並有購入毒品之行為，惟仍須對外銷售，始為
    販賣行為之具體實現。此之對外銷售，自買賣毒品之二面關
    係以觀，固須藉由如通訊設備或親洽面談與買方聯繫交易，
    方能供買方看貨或與之議價，以實現對特定或可得特定之買
    方銷售；至於對不特定人或特定多數人行銷，進行宣傳、廣
    告，以招攬買主之情形（例如在網路上或通訊軟體「LINE」
    群組，發布銷售毒品之訊息以求售），因銷售毒品之型態日
    新月異，尤以現今網際網路發達，透過電子媒體或網路方式
    宣傳販毒之訊息，使毒品之散布更為迅速，依一般社會通念
    ，其惡性已對於販賣毒品罪所要保護整體國民身心健康之法
    益，形成直接危險，固得認開始實行足以與販賣毒品罪構成
    要件之實現具有必要關聯性之行為，已達著手販賣階段；然
    行為人意圖營利而購入毒品後，在尚未尋找買主前，即為警
    查獲，既未對外銷售或行銷，難認其意圖營利而購入毒品之
    行為，與該罪之構成要件實現具有必要關聯性，即非屬著手
    販賣之行為，應僅成立意圖販賣而持有毒品罪（最高法院11
    0 年度台上字第4401號判決意旨參照）。換言之，行為人是
    否著手犯罪行為，應就其主觀犯意及客觀行為綜合判斷，倘
    行為人已開始與犯罪構成要件有必要關聯性之行為，對該法
    律所保護之法益構成直接危險時，即屬著手。就販賣毒品而
    言，販賣毒品者已進行兜售，或與購毒者為買賣之磋商，均
    已對禁止販賣毒品所欲保護之法益造成直接而密切之危險，
    即已該當著手毒品之販賣（最高法院110 年度台上字第4401
    號判決意旨參照）。有關犯罪事實欄一所載其餘同案被告推
    由被告壬○○、戊○○以微信暱稱「Uniqlo」發送載有「長袖襯
    衫7000、短袖襯衫3600、暴力熊與迷彩600 、5 贈1 、10贈2 
    」等語之圖片，意指長袖襯衫7000指每包4 公克愷他命售價
    為7000元，短袖襯衫3600指每包2 公克愷他命售價為3600元
    ，暴力熊與迷彩代表毒品咖啡包外觀樣式，每包售價為600 元
    、5 贈1 指買5 包毒品咖啡包即送1 包毒品咖啡包、10贈2 
    指買10包毒品咖啡包即送2 包毒品咖啡包，迨購毒者瀏覽該
    廣告而表示購買毒品之意時，被告乙○○、己○○、劉廷偉、丙○○即依被告壬○○、戊○○之指示前往交易，並由被告辛○○擔任
    後勤補給等情，業經本院認定如前，則被告丁○○等7 人於犯
    意聯絡下，既已透過社群軟體著手發送前述廣告訊息，而對
    不特定人宣傳、散布販賣毒品之訊息以招攬買主，參諸前揭
    說明，足認被告丁○○等7 人已開始著手販賣第三級毒品（愷
    他命部分）及販賣第三級毒品而混合二種以上毒品（毒品咖
    啡包部分）之犯行；尚不因警方僅查獲被告丁○○等7 人販賣
    第三級毒品愷他命之事證（詳附表一），而不及於含有上開
    第三級毒品成分之毒品咖啡包，即可率謂被告丁○○等7 人就
    含有上開第三級毒品成分之毒品咖啡包部分未著手於販賣第
    三級毒品而混合二種以上毒品之行為。
　㈣第按刑法不確定故意（或稱間接故意），係指行為人對於構
    成犯罪之事實，預見其發生而其發生並不違背其本意者，以
    故意論（刑法第13條第2 項參見）。故意包括「知」與「意
    」的要素，「預見」其發生，屬知的要素；「其發生並不違
    背其本意」，則屬於意的要素。間接故意仍須以主觀上對於
    構成犯罪之事實有所認識，基於此認識進而「容任其發生」
    。主觀認識與否以有「預見可能性」為前提，決定有無預見
    可能性的因素包括「知識」及「用心」，蓋無知不是刑罰的
    對象，在行為人已具備足夠知識的前提下，即應以法律所設
    想之一般智識謹慎者的狀態，用以判斷行為人對於侵害事實
    的發生是否具備足夠的預見可能性。至判斷行為人是否預見
    ，更須依據行為人的智識、經驗，例如行為人的社會年齡、
    生活經驗、教育程度，以及行為時的精神狀態等事項綜合判
    斷。又毒品危害防制條例增訂第9 條第3 項所稱之「混合」
    ，係指將二種以上之毒品摻雜調合，無從區分而言（如置於
    同一包裝），本不須以運輸、販賣者實行混合行為（遑論親
    自混合者恐成立「製造」犯行），而只須具故意或不確定故
    意，知悉或可得預見客觀上有此等混合情事已足（最高法院
    111 年度台上字第1154號判決意旨參照）。本案「Uniqlo」
    販毒組織係由被告丁○○向上游購買毒品咖啡包後，再轉而交
    給其他同案被告販售予他人，並由被告壬○○、戊○○以微信暱
    稱「Uniqlo」發送載有前述販售毒品咖啡包之廣告，且被告
    丁○○為供「Uniqlo」販毒組織繼續銷售毒品咖啡包予他人，
    遂於犯罪事實欄二所載時、地，向不詳之人購入含有上開第
    三級毒品成分之毒品咖啡包50包，然尚未與購毒者聯繫或對
    外宣稱、散布交易之訊息，即為警方所緝獲等節，業如前述
    。則被告乙○○、己○○推由被告壬○○、戊○○張貼前述廣告內容
    ，而對不特定人宣傳、散布販賣毒品訊息以招攬買主之舉，
    其中毒品咖啡包部分含有2 種第三級毒品，且業經摻雜、調
    合而置於同一包裝內，並作為沖泡飲品販售，客觀上該當販
    賣第三級毒品而混合二種以上毒品之要件；衡以，被告乙○○
    、己○○既加入「Uniqlo」販毒組織並從事販賣毒品咖啡包行
    為，對混合毒品型態日益繁多、常見將各種毒品混入其他物
    質，並以咖啡包、糖果包、果汁包等型態包裝混合而成新興
    毒品乙情當可知悉；況因新興毒品常混合數種毒品、成分複
    雜，易對人體造成不可知之嚴重傷害，且常以日常飲品之包
    裝對外販售，藉此吸引他人購買、躲避查緝，政府機關乃廣
    為呼籲國人勿因好奇即購買、飲用，新聞媒體就此亦多所報
    導，而被告乙○○、己○○既非全無社會經驗之人，對於上情實
    難諉為不知；參以，被告乙○○於本院審理時供稱：因為實務
    上常見，我有可能想到咖啡包裡面會混合2 種以上之毒品等
    語（本院卷二第68頁），及被告己○○於本院審理時並稱：我
    有看新聞報導過毒品咖啡包內有混合過2 種以上毒品，所以
    我有想到我們組織所販賣的毒品咖啡包裡面有可能有混合2 
    種以上毒品等語（本院卷二第280 頁），益徵被告乙○○、己○○均預見其等對外銷售之毒品咖啡包內有混合多種毒品成分
    之可能性並容任其發生，故被告乙○○於本院審理時辯稱當時
    沒想到毒品咖啡包裡面會有混合2 種以上毒品云云，應屬事
    後卸責之詞，不足採信。是以，即便被告乙○○、己○○於本院
    審理時均否認明知毒品咖啡包內有混合2 種以上毒品之成分
    ，然其等主觀上有販賣第三級毒品而混合二種以上毒品之不
    確定故意，至為明確，堪予認定。
　㈤刑法理論上，對於未遂犯之認定，係從原本之客觀理論，演
    變到主客觀混合理論，即以行為人主觀上在心中所盤算擬具
    的犯罪階段計畫為基礎，再具體觀察行為人在客觀上是否已
    經依其犯罪階段計畫直接啟動與該當犯罪構成要件行為直接
    密切的行為而定。而所謂直接密接行為的判斷則包含行為人
    對行為客體的空間密接性、對於行為結果的時間密接性以及
    行為對於法益侵害結果的危害可能性等。被告己○○推由被告
    壬○○、戊○○以微信發送包含毒品種類、數量、價格等販毒廣
    告訊息，而兜售含有上開第三級毒品成分毒品咖啡包予不特
    定人之舉，已係開始實行足以與販賣毒品罪構成要件之實現
    具有必要關聯性之行為，而達販賣行為之著手階段（最高法
    院110 年度台上字第6144號、111 年度台上字第573 號判決
    均同此結論），被告己○○之辯護人未予細究，徒於本院審理
    時辯護稱：就毒品咖啡包部分，只有單純於平台散布毒品廣
    告散播，而沒有將毒品咖啡包交給小蜜蜂的情況下，對小蜜
    蜂而言，是否該當著手有商榷餘地等語（本院卷二第287 頁
    ），其所持法律見解，殊無可採。
　㈥再者，被告丁○○係於110 年12月19、20日凌晨2 時許，在臺
    中市沙鹿區附近之產業道路，陸續向真實姓名年籍不詳之人
    以6 萬元代價購入如附表二編號1 之⑷所示第三級毒品愷他
    命1 包、以1 萬元代價購入如附表二編號2 之⑴所示毒品咖
    啡包50包，欲交由被告壬○○、戊○○、劉廷偉透過微信暱稱「U
    niqlo」伺機對外銷售予他人乙節，已如前述。佐以被告丁○○於偵訊時供稱：如附表二編號1 之⑷所示第三級毒品愷他命
    1 包、如附表二編號2 之⑴所示毒品咖啡包50包，都是我向
    不詳男子所購買準備拿來販賣的，我是在臺中市○○區○○路0 
    段000 號阿拉丁KTV，將毒品咖啡包50包交給被告壬○○等語
    （偵14039 卷第661 頁）；被告壬○○於偵訊時表示：我有依
    被告丁○○的通知去臺中市○○區○○路0 段000 號阿拉丁KTV，
    拿如附表二編號2 之⑴所示毒品咖啡包50包，準備要交給小
    蜜蜂去賣，毒品咖啡包50是我被抓的前一週買的，由被告丁○○進貨等語（偵4039 卷第661 頁）；被告劉廷偉於警詢時表
    示：被告丁○○有將如附表二編號1 之⑷所示第三級毒品愷他
    命1 包交給我分裝等語（偵41507 卷三第199 頁），足證被
    告丁○○、壬○○、戊○○、劉廷偉確有販售如附表二編號1 之⑷所
    示第三級毒品愷他命1 包、編號2 之⑴所示毒品咖啡包50包
    以營利之意圖，並推由被告丁○○向不詳之人購入該等毒品。
    而對照附表一編號11所示最末次交易時間為110 年12月8 日
    下午2 時43分許，及被告丁○○購入該等毒品之時間為110 年
    12月19 、20日凌晨2 時許，可徵被告丁○○、壬○○、戊○○、劉
    廷偉係在完成附表一所示毒品交易後，欲再藉由販賣毒品獲
    取不法利益，遂另行起意購入如附表二編號1 之⑷所示第三
    級毒品愷他命1 包、編號2 之⑴所示毒品咖啡包50包。則依
    卷內現有事證，雖缺乏積極證據可認被告丁○○、壬○○、戊○○
    、劉廷偉已有對外宣傳、兜售或尋找買主等行銷舉動，而著
    手於販賣行為，揆諸前揭說明，仍無礙於意圖販賣而持有第
    三級毒品而混合二種以上毒品罪之成立。
四、至被告辛○○之辯護人具狀辯護稱檢察官起訴被告辛○○涉及起
    訴書附表編號9 至11所示犯行，有所未洽一節（本院卷一第
    293 、295 頁），及被告己○○之辯護人則具狀辯護稱檢察官
    認被告己○○亦為起訴書附表編號1 、3 、5 至11所示犯行之
    共同正犯，並非妥適等語（本院卷一第309 至315  頁）。
    然觀諸起訴書論罪欄與附表內容，即知檢察官並未將被告辛○○列為起訴書附表編號9 至11所示犯行之共同正犯，亦未將
    被告己○○列為起訴書附表編號1 、3 、5 至11所示犯行之共
    同正犯，被告辛○○之辯護人、被告己○○之辯護人未詳閱起訴
    書內容，以至錯誤解讀公訴意旨而為上開辯護，容非允當，
    均無可採。
五、綜上所陳，被告壬○○、戊○○及其等辯護人前揭關於涉犯指揮
    犯罪組織罪部分所為辯解均有未洽，委無足取；本案事證已
    臻明確，被告丁○○等7 人上開犯行均堪認定，應依法論科。
參、論罪
一、按毒品危害防制條例於109 年1 月15日修正增訂第9 條第3 
     項：「犯前5 條之罪而混合二種以上之毒品者，適用其中
    最高級別毒品之法定刑，並加重其刑至二分之一」，並於同
    年7 月15日施行。該新增規定於立法理由中已敘明：「本條
    第3 項所稱之混合，係指將二種以上之毒品摻雜調合，無從
    區分而言（如置於同一包裝）。依目前毒品查緝實務，施用
    混合毒品之型態日益繁多，且因混合毒品之成分複雜，施用
    後所造成之危險性及致死率均高於施用單一種類者，為加強
    遏止混合毒品之擴散，爰增訂第3 項，……另本項係屬分則之
    加重，為另一獨立之犯罪型態，如其混合二種以上毒品屬不
    同級別，應依最高級別毒品所定之法定刑，並加重其刑至二
    分之一，例如販賣混合第三級及第四級毒品者，依販賣第三
    級毒品之法定刑處斷，並加重其刑至二分之一；如屬同一級
    別者，因無從比較高低級別，則依各該級別毒品所定之法定
    刑，加重其刑至二分之一」等語，可知立法者係將犯毒品危
    害防制條例第4 條至第8 條之罪而有混合二種以上毒品之情
    形，予以結合成另一獨立犯罪類型，以與單一種類毒品之犯
    罪類型區別，並予以加重其刑，屬「刑法分則之加重」。申
    言之，以販賣混合同屬第三級毒品者為例，既因其所販賣之
    客體摻雜多種第三級毒品成分，而具有較高之人體危害性，
    故應以「販賣第三級毒品而混合二種以上毒品罪」之獨立罪
    名論處，以示其刑法分則加重之特殊形態，有別於原本所犯
    之「販賣第三級毒品罪」。而在販賣混合第三、四級毒品之
    情形下，則因原本分屬「販賣第三級毒品」及「販賣第四級
    毒品」等不同罪名，上開條文增訂前，係依一行為觸犯數罪
    名之想像競合關係，而從一重論以販賣第三級毒品罪；惟在
    增訂毒品危害防制條例第9 條第3 項並公布施行後，法條用
    語既已揭示「適用其中最高級別毒品之法定刑，並加重其刑
    至二分之一」，且於立法理由中說明其為獨立犯罪型態，顯
    然立法者有意將販賣混合不同級別毒品之犯罪評價，從原本
    先論處數個相異罪名、再依刑法第55條前段從重論以一罪之
    想像競合模式，調整為以單一獨立罪名涵括上述不法態樣、
    並賦予依其中販賣最高級別毒品罪法定刑加重二分之一之法
    律效果，以彰顯政府禁絕摻混毒品之刑事政策。如若不然，
    以販賣混合第三、四級毒品者為例，倘再依循過往想像競合
    論之見解，先分別論以「販賣第三級毒品而混合二種以上毒
    品罪（即混合第四級毒品）」及「販賣第四級毒品而混合二
    種以上毒品罪（即混合第三級毒品）」，不僅於構成要件階
    段有重複評價之虞，且依條文中所明定「適用最高級別法定
    刑」之結果，則該2 罪之法定刑即屬相同而不復有輕重之別
    ，在想像競合時亦難分軒輊，當非此次修法之意旨，應認僅
    論以「販賣第三級毒品而混合二種以上毒品罪」即為已足，
    其法律效果則依販賣第三級毒品罪之法定刑加重二分之一，
    始無過度評價或評價不足之疑慮。
二、所犯罪名：
　㈠核被告丁○○所為，就犯罪事實欄一其中毒品咖啡包與附表一
    編號1 所示部分，係犯毒品危害防制條例第9 條第3 項、第
    4 條第6 項、第3 項之販賣第三級毒品而混合二種以上之毒
    品未遂罪、毒品危害防制條例第4 條第3 項之販賣第三級毒
    品罪、違反組織犯罪防制條例第3 條第1 項前段之發起犯罪
    組織罪；就附表一編號2 至11所示部分，均係犯毒品危害防
    制條例第4 條第3 項之販賣第三級毒品罪；就犯罪事實欄二
    所示部分，係犯毒品危害防制條例第9 條第3 項、第5 條第
    3 項之意圖販賣而持有第三級毒品而混合二種以上之毒品罪
    （毒品咖啡包部分）、毒品危害防制條例第5 條第3 項之意
    圖販賣而持有第三級毒品罪（愷他命部分）。
　㈡核被告壬○○所為，就犯罪事實欄一其中毒品咖啡包與附表一
    編號1 所示部分，係犯毒品危害防制條例第9 條第3 項、第
    4 條第6 項、第3 項之販賣第三級毒品而混合二種以上之毒
    品未遂罪、毒品危害防制條例第4 條第3 項之販賣第三級毒
    品罪、違反組織犯罪防制條例第3 條第1 項前段之指揮犯罪
    組織罪；就附表一編號2 至11所示部分，均係犯毒品危害防
    制條例第4 條第3 項之販賣第三級毒品罪；就犯罪事實欄二
    所示部分，係犯毒品危害防制條例第9 條第3 項、第5 條第
    3 項之意圖販賣而持有第三級毒品而混合二種以上之毒品罪
    （毒品咖啡包部分）、毒品危害防制條例第5 條第3 項之意
    圖販賣而持有第三級毒品罪（愷他命部分）。
　㈢核被告戊○○所為，就犯罪事實欄一其中毒品咖啡包與附表一
    編號1 所示部分，係犯毒品危害防制條例第9 條第3 項、第
    4 條第6 項、第3 項之販賣第三級毒品而混合二種以上之毒
    品未遂罪、毒品危害防制條例第4 條第3 項之販賣第三級毒
    品罪、違反組織犯罪防制條例第3 條第1 項前段之指揮犯罪
    組織罪；就附表一編號2 至8 所示部分，均係犯毒品危害防
    制條例第4 條第3 項之販賣第三級毒品罪；就犯罪事實欄二
    所示部分，係犯毒品危害防制條例第9 條第3 項、第5 條第
    3 項之意圖販賣而持有第三級毒品而混合二種以上之毒品罪
    （毒品咖啡包部分）、毒品危害防制條例第5 條第3 項之意
    圖販賣而持有第三級毒品罪（愷他命部分）。又觀諸起訴書
    犯罪事實欄一所載「丁○○等8 人乃承共同基於販賣第三級毒
    品之犯意聯絡，於附表編號1 至11所示之時、地，分別由附
    表編號1 至11所示之人，以附表編號1 至11所示之代價，販
    賣毒品予附表編號1 至11所示之人施用以營利」等語，及起
    訴書附表之內容，即知偵查檢察官認為被告戊○○所犯販賣第
    三級毒品罪之部分，應僅有起訴書附表編號1 至8 所示部分
    ，偵查檢察官於起訴書所犯法條欄之論罪部分記載被告戊○○
    就起訴書附表編號9 至11所示部分，亦涉犯販賣第三級毒品
    罪，顯屬誤載，併予敘明。
　㈣核被告辛○○所為，就犯罪事實欄一其中毒品咖啡包與附表一
    編號1 所示部分，係犯毒品危害防制條例第9 條第3 項、第
    4 條第6 項、第3 項之販賣第三級毒品而混合二種以上之毒
    品未遂罪、毒品危害防制條例第4 條第3 項之販賣第三級毒
    品罪、違反組織犯罪防制條例第3 條第1 項後段之參與犯罪
    組織罪；就附表一編號2 至7 所示部分，均係犯毒品危害防
    制條例第4 條第3 項之販賣第三級毒品罪。
　㈤核被告乙○○所為，就犯罪事實欄一其中毒品咖啡包與附表一
    編號1 所示部分，係犯毒品危害防制條例第9 條第3 項、第
    4 條第6 項、第3 項之販賣第三級毒品而混合二種以上之毒
    品未遂罪、毒品危害防制條例第4 條第3 項之販賣第三級毒
    品罪、違反組織犯罪防制條例第3 條第1 項後段之參與犯罪
    組織罪；就附表一編號3 、5 所示部分，均係犯毒品危害防
    制條例第4 條第3 項之販賣第三級毒品罪。
　㈥核被告己○○所為，就犯罪事實欄一其中毒品咖啡包與附表一
    編號2 所示部分，係犯毒品危害防制條例第9 條第3 項、第
    4 條第6 項、第3 項之販賣第三級毒品而混合二種以上之毒
    品未遂罪、毒品危害防制條例第4 條第3 項之販賣第三級毒
    品罪、違反組織犯罪防制條例第3 條第1 項後段之參與犯罪
    組織罪；就附表一編號4 所示部分，係犯毒品危害防制條例
    第4 條第3 項之販賣第三級毒品罪。
　㈦核被告劉廷偉所為，就犯罪事實欄一其中毒品咖啡包與附表一
    編號9 所示部分，係犯毒品危害防制條例第9 條第3 項、第
    4 條第6 項、第3 項之販賣第三級毒品而混合二種以上之毒
    品未遂罪、毒品危害防制條例第4 條第3 項之販賣第三級毒
    品罪、違反組織犯罪防制條例第3 條第1 項後段之參與犯罪
    組織罪；就附表一編號10所示部分，係犯毒品危害防制條例
    第4 條第3 項之販賣第三級毒品罪；就犯罪事實欄二所示部
    分，係犯毒品危害防制條例第9 條第3 項、第5 條第3 項之
    意圖販賣而持有第三級毒品而混合二種以上之毒品罪（毒品
    咖啡包部分）、毒品危害防制條例第5 條第3 項之意圖販賣
    而持有第三級毒品罪（愷他命部分）。　　
　㈧至被告丁○○除涉犯公訴意旨所指主持、指揮犯罪組織等罪，
    據被告丁○○於本院準備程序時自承：「Uniqlo」販毒組織，
    是我創設用來對外販賣第三級毒品愷他命、含有上開第三級
    毒品成分毒品咖啡包的等語（本院卷一第271 頁），並就其
    涉犯發起犯罪組織罪一事於本院審理期間坦承在案，故公訴
    意旨認被告丁○○僅涉犯主持、指揮犯罪組織等罪，容有誤會
    ，惟其基本社會事實同一，且「發起、主持、操縱或指揮」
    乃同一條項之不同行為態樣，所起訴之法條即組織犯罪防制
    條例第3 條第1 項前段規定相同，尚無庸變更起訴法條；而
    本院於準備程序、審理時已告知被告丁○○可能涉犯發起犯罪
    組織罪（本院卷一第274 頁，本院卷二第16頁），而予其充
    分防禦之機會。
三、又按檢察官之起訴書應記載犯罪事實，刑事訴訟法第264 條
    第2 項第2 款定有明文。是犯罪事實是否已經起訴，應以起
    訴書所載之犯罪事實以為斷，苟起訴之犯罪事實與其他犯罪
    不致相混淆，足以表明其起訴起訴書漏載法條之範圍者，即
    使記載未盡周延，法院亦不得以其內容簡略而不予受理；又
    起訴書雖應記載被告所犯法條，但法條之記載，並非起訴之
    絕對必要條件，故如起訴書已記載犯罪事實，縱漏未記載所
    犯法條或記載有誤，亦應認業經起訴（最高法院103 年度台
    上字第418 號判決意旨參照）。偵查檢察官雖未於起訴書「
    所犯法條」欄敘及被告丁○○等7 人就犯罪事實欄一其中毒品
    咖啡包部分，均涉有毒品危害防制條例第9 條第3 項、第4 
    條第6 項、第3 項之販賣第三級毒品而混合二種以上之毒品
    未遂罪嫌，亦未敘及被告丁○○、壬○○、戊○○、劉廷偉就犯罪
    事實欄二其中毒品咖啡包部分，均涉有毒品危害防制條例第
    9 條第3 項、第5 條第3 項之意圖販賣而持有第三級毒品而
    混合二種以上之毒品罪嫌，惟在起訴書「犯罪事實」欄已記
    載該等部分之犯罪情節，此觀偵查檢察官詳述販毒廣告訊息
    內容及其所代表意涵、敘明毒品咖啡包所含毒品成分即明，
    揆諸前揭說明，尚不因偵查檢察官漏論起訴法條，即可率謂
    前開犯行未經起訴。基此，被告丁○○等7 人就販賣第三級毒
    品而混合二種以上之毒品未遂之犯行（犯罪事實欄一毒品咖
    啡包部分），及被告丁○○、壬○○、戊○○、劉廷偉就意圖販賣
    而持有第三級毒品而混合二種以上之毒品之犯行（犯罪事實
    欄二毒品咖啡包部分），應認皆已在偵查檢察官起訴範圍內
    ，本院自應為實體之審究；且本院於準備程序、審理時已告
    知被告丁○○等7 人可能涉犯前揭罪名（本院卷一第231 、35
    7 、438 頁，本院卷二第15、16 、230 、231 頁），而予
    其等充分防禦之機會。是被告己○○之辯護人於本院審理時辯
    護稱：看不出來販賣毒品咖啡包有被起訴的狀況、此部分是
    否在起訴範圍值得商榷，檢察官是針對小蜜蜂後來的交易行
    為做起訴，最後的起訴部份是販賣毒品既遂等語（本院卷二
    第286 、287 頁），委無足取。
四、第按刑法上所謂吸收犯，係指一罪所規定之構成要件，為他
    罪構成要件所包括，因而發生吸收關係者而言。如係基於不
    同原因而持有毒品，其持有毒品之行為與不生關聯之其他行
    為間，即無高低度行為之關係可言，自不生吸收犯之問題（
    最高法院105 年度台上字第2461號判決意旨參照）。被告丁○○、壬○○、戊○○、劉廷偉購入如附表二編號1 之⑷所示第三級
    毒品愷他命1 包、編號2 之⑴所示毒品咖啡包50包之初，即
    已具有對外販售之意圖，詳如前述，則被告丁○○、壬○○、戊○○、劉廷偉自始即成立意圖販賣而持有第三級毒品而混合二
    種以上之毒品罪（毒品咖啡包部分）、意圖販賣而持有第三
    級毒品罪（愷他命部分），有別於毒品危害防制條例第11條
    第5 項之單純持有第三級毒品純質淨重5  公克以上罪，二
    罪間之持有原因並非相同，本屬相斥而無論以高度行為吸收
    低度行為之餘地。另就被告丁○○等7 人所販賣如附表一所示
    第三級毒品愷他命部分，依卷內現存證據資料，並無關於該
    等毒品成分純質淨重之檢驗結果，無從遽認被告丁○○等7 人
    此部分所持有之第三級毒品愷他命純質淨重已達5 公克以上
    ，自不須贅述被告丁○○等7 人所犯是否吸收毒品危害防制條
    例第11條第5 項之持有第三級毒品純質淨重5 公克以上罪。
五、另按組織犯罪乃具有內部管理結構之集團性犯罪，凡發起、
    主持、操縱或指揮犯罪組織者，依組織犯罪防制條例第3 條
    第1 項規定應予科刑，故發起犯罪組織者倘尚主持、操縱或
    指揮該犯罪組織，發起、主持、操縱或指揮之各行為間即具
    有高、低度之吸收關係（最高法院100 年度台上字第6968號
    判決意旨參照）；參與犯罪組織後，另有主持、操縱或指揮
    該犯罪組織之行為者，則其參與犯罪組織之低度行為，應為
    其主持、操縱或指揮犯罪組織之高度行為所吸收，自應依較
    高度之同條例第3 條第1 項前段之罪論科，無復論以同條第
    1 項後段之罪之餘地（最高法院108 年度台上字第1900號判
    決意旨參照）。被告丁○○發起、被告壬○○、戊○○加入「Uniq
    lo 」販毒組織後，被告丁○○即負責向他人購買供其餘同案
    被告用以販售之含有上開第三級毒品成分毒品咖啡包、第三
    級毒品愷他命，而被告壬○○、戊○○除對外張貼販毒廣告外，
    亦指揮被告乙○○、己○○、劉廷偉、丙○○前往約定地點交易毒
    品、聯繫被告辛○○補充毒品予被告乙○○等人，被告丁○○、壬○○、戊○○即各自以此形式參與犯罪組織之運作，然被告丁○○
    縱使兼具發起、主持、指揮、參與犯罪組織等行為態樣，及
    被告壬○○、戊○○另兼有指揮、參與犯罪組織等行為態樣，因
    組織犯罪之時間持續特徵，僅論以繼續犯而受一次性之刑罰
    評價，被告丁○○主持、指揮、參與之低度行為應為發起犯罪
    組織之高度行為所吸收，及被告壬○○、戊○○參與之低度行為
    應為指揮犯罪組織之高度行為所吸收，均不另論罪。
六、不論發起、指揮、參與犯罪組織行為，在未經自首或有其他
    積極事實，足以證明其確已脫離或解散該組織之前，其違法
    行為，仍繼續存在，為行為之繼續，屬於單純一罪，至行為
    終了時，仍論為一罪。則被告丁○○所犯發起犯罪組織罪、被
    告壬○○、戊○○所犯指揮犯罪組織罪、被告辛○○、乙○○、己○○
    、劉廷偉所犯參與犯罪組織罪，雖犯罪時間延續多時，而非
    僅於一時一地接受「Uniqlo」販毒組織之任務分派後隨即脫
    離，惟組織犯罪防制條例第2 條第1 項就犯罪組織之定義，
    既以牟利性或持續性為其要件，足徵此一犯罪行為具有較長
    時間延續特質，故而可將多次個別行為集結為一，屬犯罪構
    成上之行為單數，仍應自被告丁○○發起、被告壬○○、戊○○指
    揮、被告辛○○、乙○○、己○○、劉廷偉參與「Uniqlo」販毒組
    織之時起至遭查獲為止，各別論以繼續犯，而僅受單純一罪
    之評價。
七、犯罪之參與情形： 
　㈠復按共同正犯，係共同實行犯罪行為之人，在共同意思範圍
    內，各自分擔犯罪行為之一部，相互利用他人之行為，以達
    其犯罪之目的，其成立不以全體均參與實行犯罪構成要件之
    行為為要件。且共同正犯之意思聯絡，並不以數人間直接發
    生者為限，間接之聯絡者，亦包括在內，復不限於事前有所
    謀議，僅於行為當時有共同犯意之聯絡，於行為當時，基於
    相互之認識，不論明示通謀或相互間默示合致，以共同犯罪
    之意思參與，均屬之；而行為分擔，亦不以每一階段皆有參
    與為必要，倘具有相互利用其行為之合同意思所為，仍應負
    共同正犯之責；蓋共同正犯，於合同意思範圍內，組成一共
    犯團體，團體中任何一人之行為，均為共犯團體之行為，他
    共犯均須負共同責任，初無分別何一行為係何一共犯所實行
    之必要（最高法院106 年度台上字第137 號判決意旨參照）
    。基此，在「Uniqlo」販毒組織之集團性犯罪分工模式下，
    係由負責籌設之發起人或主持人整合配置各項人力、物力等
    資源，並下達具體之工作指示，再透過總機、控臺之指揮監
    督，將毒品交易之種類、價金、對象、時地等訊息通知下層
    送貨人員（俗稱小蜜蜂）前往交易，並聯絡後勤補給人員補
    充毒品予送貨人員，確保交易過程中有充足毒品能與購毒者
    進行交易，以此方式實現販毒獲利之犯罪目的；而「Uniqlo
    」販毒組織成員亦均服從發起人、主持人及總機、控臺之指
    揮監督或任務指派，共同謀議於約定時地進行毒品交易，所
    取得之販毒價金則按照事先談妥之分配比例，依各自分工情
    形予以朋分。是以既係基於合同意思而組成一共犯團體，該
    團體中任何一人之行為，均為共犯團體之行為，各「Uniqlo
    」販毒組織成員均須負共同責任，並不以其親自前往交易者
    為限，其他成員於此犯意聯絡範圍內，實行販毒行為，亦屬
    於集團成員基於共同犯意聯絡所為行為分擔，均屬共同正犯
    。
　㈡被告丁○○取得毒品後，即交由被告壬○○、戊○○發送販賣含有
    上開第三級毒品成分毒品咖啡包、第三級毒品愷他命之廣告
    訊息，並與如附表一所示購毒者議定交易第三級毒品愷他命
    之時地、數量及價金後，旋通知被告乙○○、己○○、劉廷偉、
    丙○○或由被告壬○○自己駕車前往約定地點進行交易，被告辛○○則依指示為毒品之後勤補給，就犯罪事實欄一所示販賣第
    三級毒品而混合二種以上之毒品未遂罪、販賣第三級毒品罪
    部分，被告丁○○等人間各有犯意聯絡及行為分擔，應論以共
    同正犯（彼等各自參與情形詳附表一）。而就犯罪事實欄二
    所示意圖販賣而持有第三級毒品而混合二種以上毒品罪、意
    圖販賣而持有第三級毒品罪部分，被告丁○○、壬○○、戊○○、
    劉廷偉係各以自己共同犯罪之意思，在犯意聯絡下，相互支
    援、利用彼此行為，而屬其等犯罪歷程不可或缺之重要環節
    ，亦應就其等參與此部分犯行所生之全部犯罪結果共同負責
    ，論以共同正犯。
　㈢另就參與犯罪組織罪部分，被告丁○○、壬○○、戊○○、辛○○、
    乙○○、己○○、劉廷偉、丙○○亦均相互謀議而在「Uniqlo」販
    毒組織內接受不同之任務指派，具備功能性之犯罪支配，皆
    有犯意聯絡及行為分擔，亦屬共同正犯。至於被告丁○○、壬○○、戊○○既因法條競合之吸收關係緣故，被告丁○○係論以發
    起犯罪組織罪，被告壬○○、戊○○則均論以指揮犯罪組織罪，
    然居於發起地位之被告丁○○與居於指揮地位之被告壬○○、戊○○彼此間，或上開僅為參與犯罪組織之被告辛○○、乙○○、己○○、劉廷偉、丙○○成員間，就發起、指揮行為並不存在犯罪
    之協力與分擔，分屬其等個人單獨犯之，無從論以發起、指
    揮犯罪組織罪之共同正犯。
八、罪數之判斷： 
　㈠組織犯罪防制條例係藉由防制組織型態之犯罪活動為手段，
    以達成維護社會秩序、保障人民權益之目的，乃於該條例第
    3 條第1 項前段與後段，分別對於「發起、主持、操縱、指
    揮」及「參與」犯罪組織者，依其情節不同而為處遇，行為
    人只要有其中一行為，不問其有否實行該組織所欲從事之犯
    罪活動，均成立本罪。然在未經自首或有其他積極事實，足
    以證明其確已脫離或解散該組織之前，其違法行為仍繼續存
    在，即為行為之繼續，而屬單純一罪，至行為終了時，仍論
    為一罪。倘若行為人於主持、操縱、指揮或參與犯罪組織之
    繼續中，實際從事犯罪活動，而先後為多次犯罪，因行為人
    僅為一主持、操縱、指揮或參與組織行為，侵害一社會法益
    ，應僅就首次犯行與主持、操縱、指揮或參與犯罪組織罪，
    依想像競合犯規定從一重論處，至於其後之犯行，乃為其主
    持、操縱、指揮或參與組織之繼續行為，當無從將一主持、
    操縱、指揮或參與犯罪組織行為割裂，再另論一主持、操縱
    、指揮或參與犯罪組織罪，而與其後之犯行從一重論處之餘
    地，俾避免重複評價（最高法院111 年度台上字第1198 、1
    199號判決意旨參照）。就犯罪事實欄一部分，被告丁○○等7
     人於微信發送前揭販賣第三級毒品愷他命及含有上開第三
    級毒品成分毒品咖啡包之廣告訊息時，即已著手於販賣各該
    毒品罪之實行，而有著手實行階段之重合關係，應評價為一
    行為；就犯罪事實欄二部分，被告丁○○、壬○○、辛○○、劉廷
    偉為再繼續對外銷售毒品以牟利，而推由被告丁○○向不詳之
    人購入第三級毒品愷他命、含有上開第三級毒品成分毒品咖
    啡包並共同持有之，亦有著手實行階段之重合關係，應評價
    為一行為，準此以言：
　⒈被告丁○○發起「Uniqlo」販毒組織後，依組織內既定分工實
    施販賣毒品犯行，其發起犯罪組織犯行，與其後犯罪事實欄
    一所載販賣第三級毒品而混合二種以上之毒品未遂犯行，及
    附表一編號1 所示首次販賣第三級毒品犯行間；就犯罪事實
    欄二所載意圖販賣而持有第三級毒品而混合二種以上之毒品
    、意圖販賣而持有第三級毒品等犯行間，均屬一行為觸犯數
    罪名之想像競合犯，依刑法第55條前段之規定，應分別從一
    重論以販賣第三級毒品而混合二種以上之毒品未遂罪、意圖
    販賣而持有第三級毒品而混合二種以上之毒品罪。
　⒉被告壬○○、戊○○指揮「Uniqlo」販毒組織期間，依組織內既
    定分工實施販賣毒品犯行，其等指揮犯罪組織犯行，與其後
    犯罪事實欄一所載販賣第三級毒品而混合二種以上之毒品未
    遂犯行，及附表一編號1 所示首次販賣第三級毒品犯行間；
    就犯罪事實欄二所載意圖販賣而持有第三級毒品而混合二種
    以上之毒品、意圖販賣而持有第三級毒品等犯行間，均屬一
    行為觸犯數罪名之想像競合犯，依刑法第55條前段之規定，
    應分別從一重論以販賣第三級毒品而混合二種以上之毒品未
    遂罪、意圖販賣而持有第三級毒品而混合二種以上之毒品罪
    。
　⒊被告辛○○、乙○○、己○○參與「Uniqlo」販毒組織期間，依組
    織內既定分工實施販賣毒品犯行，其等參與犯罪組織犯行，
    與其後犯罪事實欄一所載販賣第三級毒品而混合二種以上之
    毒品未遂犯行，及附表一編號1 所示（被告辛○○、乙○○部分
    ）、編號2 所示（被告己○○部分）首次販賣第三級毒品犯行
    間，俱屬一行為觸犯數罪名之想像競合犯，依刑法第55條前
    段之規定，均應分別從一重論以販賣第三級毒品而混合二種
    以上之毒品未遂罪。
　⒋被告劉廷偉參與「Uniqlo」販毒組織期間，依組織內既定分工
    實施販賣毒品犯行，其參與犯罪組織犯行，與其後犯罪事實
    欄一所載販賣第三級毒品而混合二種以上之毒品未遂犯行，
    及附表一編號9 所示首次販賣第三級毒品犯行間；就犯罪事
    實欄二所載意圖販賣而持有第三級毒品而混合二種以上之毒
    品、意圖販賣而持有第三級毒品等犯行間，均屬一行為觸犯
    數罪名之想像競合犯，依刑法第55條前段之規定，應分別從
    一重論以販賣第三級毒品而混合二種以上之毒品未遂罪、意
    圖販賣而持有第三級毒品而混合二種以上之毒品罪。
　⒌至被告辛○○之辯護人於本院審理時雖辯護稱：以一個廣告出
    賣數標的、數品項，其中一個品項已經達到既遂，這已經是
    比較高度的行為，對於其他廣告部份有提出邀約而未達到交
    易程度的未遂部分，應就不另外論，從重論以既遂部分等語
    （本院卷二第285 、286 頁）。惟想像競合犯之處罰，依刑
    法第55條規定，應從一重處斷。所謂從一重處斷者，係就所
    觸犯之數罪名，選擇其中法定刑最重之一罪予以論罪科刑之
    意（最高法院101 年度台上字第6169號判決意旨參照）；且
    按依刑法第35條規定，最重主刑之最高度相等者，以最低度
    之較長或較多者為重，其次比較罪之重輕，應以所犯法條之
    本刑為標準，未遂罪應否減刑，屬於科刑範圍，於法定本刑
    之重輕，不生影響，自不能於減輕後，始行比較（最高法院
    110 年度台上字第137 號判決同此意旨），依上開說明，毒
    品危害防制條例第9 條第3 項屬「刑法分則之加重」之性質
    ，故販賣第三級毒品罪依此規定加重其刑後，即係另一獨立
    犯罪類型，而為販賣第三級毒品而混合二種以上之毒品罪，
    除罪名有別外，其法定本刑亦重於販賣第三級毒品罪，自應
    以販賣第三級毒品而混合二種以上之毒品罪為重罪，而從一
    重以此罪論處。被告辛○○之辯護人徒以被告辛○○所涉販賣第
    三級毒品愷他命犯行已經既遂、販賣含有上開第三級毒品成
    分毒品咖啡包犯行尚處於未遂階段，即謂既遂之販賣第三級
    毒品罪屬於重罪，而應於想像競合後，就首次參與「Uniqlo
    」販毒組織之販毒行為，從一重論以販賣第三級毒品罪，其
    所持法律見解，顯非允洽，無以採之。
  ⒍至被告乙○○之辯護人於本院審理時雖辯護稱：販賣第三級毒
    品而混合二種以上之毒品未遂罪與販賣第三級毒品未遂罪，
    構成法條競合，請斟酌論以其中一罪等語（本院卷二第79頁
    ）。然細譯毒品危害防制條例第9 條第3 項之立法理由，即
    知立法者考量施用混合毒品之型態日益繁多，且因混合毒品
    之成分複雜，施用後所造成之危險性及致死率均高於施用單
    一種類者，為加強遏止混合毒品之擴散，乃增訂此項規定，
    而為另一獨立之犯罪型態，由此已徵單一級別毒品與混合數
    種相同或不同級別毒品間，非僅罪名不同，法律評價亦屬有
    別，兩者保護法益有間，故被告乙○○之辯護人忽略販賣第三
    級毒品而混合二種以上之毒品、販賣第三級毒品等罪間，所
    欲保護之法益並不相同，即遽謂二者係法條競合之關係，亦
    有未洽，不足為採。
　㈡再按接續犯之所以僅成立實質上一罪，非僅行為人主觀上係
    基於單一犯意，尚由於其所著手實行之自然意義上數行為，
    或因係於同一時、地或密切接近之時、地所為，在時空上具
    有密切關係，且侵害同一法益，即學理上所謂「重覆性接續
    犯」，或因係組成犯罪行為之各動作，先行之低度行為，因
    尚未能完成其犯罪，而再繼續後行之高度行為，以促成其犯
    罪結果，致先行之低度行為應為後行之高度行為所吸收，即
    學理上所謂「相續性接續犯」，其各行為之獨立性均極為薄
    弱，依一般社會通念，認應合為包括之一行為，予以評價，
    較為合理所致。故重覆進行之數個同種類行為，需具有足令
    社會上一般人均認其不具獨立性，而應將之視為單一犯罪行
    為予以評價之時空上密切關係，始得認係重覆性接續犯。而
    毒品危害防制條例處罰販賣毒品行為，旨在防阻毒害蔓延。
    依其處罰之規範目的，販賣毒品固包括意圖營利而販入之行
    為，然尤重在促使毒品散布，足致毒品氾濫之賣出牟利行為
    。以一行為同時同地販入之毒品，若於販入後，於不同時、
    地始陸續賣出予多數人牟利，其各次賣出毒品行為所造成不
    同之毒品散布效果，依社會通念，顯難認不具獨立性而應將
    之全部視為一體僅論以單一犯罪（最高法院103 年度台上字
    第2158號判決意旨參照）。本案被告丁○○等7 人不論是否基
    於共同犯意聯絡下，推由被告丁○○一次決意先購入第三級毒
    品愷他命，其後轉售予如附表一所示購毒者，其等既係於附
    表一所示具有相當間隔之不同時、地，販賣予不同之對象，
    自不具備接續犯所應有之時空上密切關係，職此：
　⒈被告丁○○、壬○○所犯販賣第三級毒品而混合二種以上之毒品
    未遂罪，與其餘附表一編號2 至11所示販賣第三級毒品罪、
    犯罪事實欄二所示意圖販賣而持有第三級毒品而混合二種以
    上之毒品罪，其等犯意各別，行為互殊，均應予分論併罰。
　⒉被告戊○○所犯販賣第三級毒品而混合二種以上之毒品未遂罪
    ，與其餘附表一編號2 至8 所示販賣第三級毒品罪、犯罪事
    實欄二所示意圖販賣而持有第三級毒品而混合二種以上之毒
    品罪，其犯意各別，行為互殊，應予分論併罰。
　⒊被告辛○○所犯販賣第三級毒品而混合二種以上之毒品未遂罪
    ，與其餘附表一編號2 至7 所示販賣第三級毒品罪，其犯意
    各別，行為互殊，應予分論併罰。
　⒋被告乙○○所犯販賣第三級毒品而混合二種以上之毒品未遂罪
    ，與其餘附表一編號3 、5 所示販賣第三級毒品罪，其犯意
    各別，行為互殊，應予分論併罰。
　⒌被告己○○所犯販賣第三級毒品而混合二種以上之毒品未遂罪
    ，與其餘附表一編號4 所示販賣第三級毒品罪，其犯意各別
    ，行為互殊，應予分論併罰。
　⒍被告劉廷偉所犯販賣第三級毒品而混合二種以上之毒品未遂罪
    ，與其餘附表一編號10所示販賣第三級毒品罪、犯罪事實欄
    二所示意圖販賣而持有第三級毒品而混合二種以上之毒品罪
    ，其犯意各別，行為互殊，應予分論併罰。
　⒎至被告乙○○之辯護人於本院審理時雖辯護稱：針對附表一編
    號3 、5 所載部分，犯罪時間點都是在110 年10月6 日，可
    知此2 次是被告乙○○同一次輪值擔任小蜜蜂的販毒事實，前
    後時間相差1 個多小時，屬於密切接近的時間，請參酌接續
    犯概念，論以一行為等語（本院卷二第79、103 、104 頁）
    。惟按行為基於單一犯意，於同時、同地或密切接近之時地
    實行數行為，侵害同一之法益，各行為之獨立性極為薄弱，
    依一般社會健全觀念，在時間差距上，難以強行分開，在刑
    法評價上，以視為數個舉動之接續施行，合為包括之一行為
    予以評價，較為合理者，始屬接續犯，而為包括之一罪。然
    若客觀上有先後數行為，主觀上基於一個概括之犯意，逐次
    實行而具連續性，其每一前行為與次行為，依一般社會健全
    觀念，在時間差距上，可以分開，在刑法評價上，各具獨立
    性，每次行為皆可獨立成罪，縱構成同一之罪名，亦應依數
    罪併罰之例予以分論併罰（最高法院110 年度台上字第5772
    號判決意旨參照），觀諸附表一編號3 、5 所示內容可知，
    此2 次毒品交易之時地、對象均明顯有別，難認被告乙○○係
    基於同一犯意所為，依一般社會健全觀念具有可資個別獨立
    評價之情形，自無論以接續犯之餘地。被告乙○○之辯護人猶
    執上揭理由，而謂應就被告乙○○所涉如附表一編號3 、5 所
    示犯行，論以接續犯，難認有據，不足為取。
九、刑之加重、減輕：
　㈠被告丁○○等7 人所犯販賣第三級毒品而混合二種以上之毒品
    未遂罪，及被告丁○○、壬○○、戊○○、劉廷偉所犯意圖販賣而
    持有第三級毒品而混合二種以上毒品罪，依毒品危害防制條
    例第9 條第3 項規定，均應分別適用其中最高級別即販賣第
    三級毒品罪、意圖販賣而持有第三級毒品罪之法定刑，並加
    重其刑。
　㈡被告丁○○等7 人已著手於販賣第三級毒品而混合二種以上之
    毒品之犯罪，因依卷內事證未見其等確已販售上開含有第三
    級毒品成分毒品咖啡包予他人，為未遂犯，考量毒品咖啡包
    未流入市面、對社會秩序及國民健康幸未造成實際危害，爰
    均依刑法第25條第2 項規定，按販賣第三級毒品而混合二種
    以上之毒品既遂犯之刑減輕之。　
　㈢按毒品危害防制條例第9 條第3 項僅係將想像競合犯從一重
    處斷之法律效果明定，仍係以同條例第4 條至第8 條之構成
    要件及法定刑為基礎，而加重各該罪法定刑至2 分之1 。就
    此以觀，行為人既就犯同條例第4 條至第8 條之罪自白犯行
    ，對於以一行為犯之，而客觀上混合第二種以上毒品之事實
    縱未為自白，惟立法者既明定為單一獨立之犯罪類型，為避
    免對同一行為過度或重複評價，以符合罪刑相當原則，自無
    因科刑實質上等同從一重處斷之結果，而剝奪行為人享有自
    白減刑寬典之理。又同條例第17條第2 項規定：「犯第4  
    條至第8 條之罪於偵查及歷次審判中均自白者，減輕其刑」
    ，未將屬獨立罪名之同條例第9 條第3 項之罪列入，若拘泥
    於所謂獨立罪名及法條文義，認為行為人自白犯該獨立罪名
    之罪，不能適用上開減輕其刑規定，豈為事理之平，故應視
    就其所犯同條例第4 條至第8 條之罪有無自白而定（最高法
    院111 年度台上字第1154號判決意旨參照）。被告丁○○等7 
    人就其等各自所涉販賣第三級毒品而混合二種以上之毒品未
    遂、販賣第三級毒品既遂等犯行，及被告丁○○、壬○○、戊○○
    、劉廷偉就其等所涉意圖販賣而持有第三級毒品而混合二種
    以上毒品之犯行，於本案偵審期間均坦承不諱，已如上述，
    故被告丁○○等7 人就前述其等各自所犯販賣第三級毒品而混
    合二種以上之毒品未遂罪、販賣第三級毒品罪、意圖販賣而
    持有第三級毒品而混合二種以上毒品罪，均應依毒品危害防
    制條例第17條第2 項規定減輕其刑。
　㈣毒品危害防制條例第17條第1 項規定犯同條例第4 條至第8 
    條、第10條或第11條之罪，供出毒品來源，因而查獲其他正
    犯或共犯者，減輕或免除其刑。被告乙○○及其辯護人雖辯稱
    警方係因被告乙○○之指認、供詞，始能發動對被告丁○○、壬○○、戊○○、辛○○之偵辦，而主張有毒品危害防制條例第17條
    第1 項規定之適用云云（本院卷一第303 至308 頁，本院卷
    二第80、81、106 至109 頁）。然查檢察官就本案提起公訴
    時，已於起訴書中載明「四、毒品來源部分：……被告壬○○、
    戊○○、辛○○、乙○○、己○○、劉廷偉均係經本署檢察官指揮司
    法警察追查，已然掌握其等身分，則其等雖曾供出本案之共
    犯結構，犯後態度尚佳，仍均無從依毒品危害防制條例第17
    條第1 項（按起訴書誤載為第2 項）之規定，減輕其刑」等
    語；而本案繫屬於本院後，為明被告等人事後有無供出毒品
    來源，並因而查獲之情事，本院仍函詢臺灣臺中地方檢察署
    ，該署亦分別函覆稱「本件既未立案偵辦毒品來源，顯無因
    被告8 人之供述而查獲其他正犯或共犯之情形」、「本署11
    0 年度偵字第37142 、41507  號等案件並未查獲毒品來源
    ，詳如起訴書附記文義所載」等語，有該署111 年4 月29日
    、5 月6 日函在卷可稽（本院卷一第211 、213 頁）。且經
    本院依被告乙○○、己○○及其等辯護人於本院準備程序之聲請
    ，函詢臺中市政府警察局第一分局有無因其等之供述而查獲
    其他正犯或共犯後，偵辦本案之臺中市政府警察局第一分局
    偵查佐函覆「四、另有關本案被告壬○○、辛○○、戊○○及丁○○
    等人是否係因同案被告之供述而查獲，詳述如下：本分局與
    臺中市政府警察局第三分局東區分駐所員警共同追緝另案藥
    頭……一進入屋內發現另案藥頭李焌瑋在房間內負責控臺工作
    ，屋內另有丁○○及戊○○等同居人在場，偵辦過程中，僅李焌
    瑋坦承販賣毒品外，丁○○及戊○○等人均否認販賣毒品之犯行
    ……承辦檢察官指揮本分局另案蒐證；本分局與臺中市政府警
    察局第三分局東區分駐所員警於蒐證過程中，就得知該案販
    毒集團共有戊○○等8 人涉案，因幹部階層很難直接舉證販賣
    毒品的犯行，遂先由外送毒品人員（俗稱小蜜蜂）乙○○與陳
    楷詳等人查緝……」等語，有臺中市政府警察局第一分局偵查
    佐111 年5 月17日職務報告載述甚詳，即知警方在偵辦其他
    販毒案件中，發現被告丁○○、戊○○涉入其中，惟當時欠缺相
    當事證足以認定其等確實涉及不法情事，乃私下另行蒐證，
    進而察覺本案「Uniqlo」販毒組織，且涉案者包含被告丁○○
    、壬○○、戊○○、辛○○、乙○○、己○○、劉廷偉、丙○○共8 人，
    可證警方早已掌握本案「Uniqlo」販毒組織及涉案者之身分
    ，之所以先逮捕下層之外送毒品人員即被告乙○○、己○○，係
    為明確本案「Uniqlo」販毒組織之分工情形，再藉此突破被
    告丁○○、壬○○、戊○○、辛○○之心房。準此以言，警方顯非係
    因被告乙○○或己○○之指認、供述，始查悉被告丁○○、壬○○、
    戊○○、辛○○之身分；故被告乙○○及其辯護人前開所陳係因被
    告乙○○之指認、提供足以辨別之特徵，足使檢警發動對被告
    丁○○、壬○○、戊○○、辛○○之偵辦，而主張應適用毒品危害防
    制條例第17條第1 項規定減輕其刑云云，自無可採。至被告
    丁○○、壬○○、戊○○、辛○○、己○○、劉廷偉既均無供出毒品來
    源之情形，亦無從適用毒品危害防制條例第17條第1 項規定
    予以減免其刑。　　
　㈤而按犯罪之情狀顯可憫恕，認科以最低度刑仍嫌過重者，得
    酌量減輕其刑，刑法第59條固有明定。惟此酌量減輕其刑，
    必須犯罪另有特殊之原因與環境，在客觀上足以引起一般同
    情，縱宣告法定最低度刑，猶嫌過重者，始有其適用。經查
    ，被告丁○○等7 人所犯販賣第三級毒品而混合二種以上之毒
    品未遂罪已如上開㈡、㈢所述減輕其刑，及被告丁○○等7 人就
    前述其等各自所犯販賣第三級毒品罪、意圖販賣而持有第三
    級毒品而混合二種以上毒品罪亦均如上開㈢所述減輕其刑，
    故被告丁○○等7 人所犯前揭各罪之最低度刑皆已大幅降低，
    要無宣告法定最低刑度仍嫌過重之情；且被告丁○○等7 人僅
    為獲取私益即組成販毒集團對外販毒牟利，且其等各自所涉
    販賣第三級毒品而混合二種以上之毒品未遂、販賣第三級毒
    品、意圖販賣而持有第三級毒品而混合二種以上毒品等犯行
    影響社會風氣，危害情節非輕；尤其，被告丁○○、戊○○此前
    均因販賣毒品案件而經法院論罪科刑（被告丁○○尚在緩刑期
    間），此有其等臺灣高等法院被告前案紀錄表存卷可查（本
    院卷一第49至54、55至62頁）。從而，本院認為依被告丁○○
    等7 人之犯罪情狀，並無顯可憫恕之情，在客觀上不足以引
    起一般人同情，是就被告丁○○等7  人所涉販賣第三級毒品
    而混合二種以上之毒品未遂、販賣第三級毒品、意圖販賣而
    持有第三級毒品而混合二種以上毒品等犯行，自均不宜再依
    刑法第59條規定酌減其刑。被告丁○○等7 人及其等辯護人於
    本院審理期間均請求依刑法第59條規定酌減其刑，洵不足採
    。
　㈥再按有二種以上刑之加重或減輕者，遞加或遞減之，刑法第7
    0條定有明文。刑有加重及減輕者，先加後減；有二種以上
    之減輕者，先依較少之數減輕之，刑法第71條亦有明定。依
    上開說明，被告丁○○等7 人就其等所涉販賣第三級毒品而混
    合二種以上之毒品未遂犯行在分別適用刑法第25條第2  項
    、毒品危害防制條例第17條第2 項等規定減輕其刑後，遞減
    之，並與前揭所述加重其刑部分，先加後減之；另被告丁○○
    等7 人就其等各自所涉販賣第三級毒品犯行，及被告丁○○、
    壬○○、戊○○、劉廷偉就其等所涉意圖販賣而持有第三級毒品
    而混合二種以上毒品犯行，在分別適用毒品危害防制條例第
    17條第2 項規定減輕其刑後，亦與前揭所述加重其刑部分，
    先加後減之。　　
　㈦另按想像競合犯之處斷刑，本質上係「刑之合併」。其所謂
    從一重處斷，乃將想像競合犯組成之評價上數罪，合併為科
    刑一罪，其所對應之刑罰，亦合併其評價上數罪之數法定刑
    ，而為一個處斷刑。易言之，想像競合犯侵害數法益者皆成
    立犯罪，論罪時必須輕、重罪併舉論述，同時宣告所犯各罪
    名，包括各罪有無加重、減免其刑之情形，亦應說明論列，
    量刑時併衡酌輕罪部分量刑事由，評價始為充足，然後依刑
    法第55條前段規定「從一重處斷」，非謂對於其餘各罪可置
    而不論。因此，法院決定處斷刑時，雖以其中最重罪名之法
    定刑，做為裁量之準據，惟於裁量其輕重時，仍應將輕罪合
    併評價在內（最高法院108 年度台上字第4405、4408號判決
    意旨參照）。而犯毒品危害防制條例第4 條至第8 條之罪於
    偵查及歷次審判中均自白者，減輕其刑；犯組織犯罪防制條
    例第3 條之罪，偵查及審判中均自白者，減輕其刑，毒品危
    害防制條例第17條第2 項、組織犯罪防制條例第8 條第1 項
    分別定有明文。又發起、主持、操縱或指揮犯罪組織者，處
    3 年以上10年以下有期徒刑，得併科1 億元以下罰金；參與
    者，處6 月以上5 年以下有期徒刑，得併科1000萬元以下罰
    金。但參與情節輕微者，得減輕或免除其刑，組織犯罪防制
    條例第3 條第1 項亦有明定。經查：
　⒈被告丁○○就其所涉發起犯罪組織之犯罪事實，及被告辛○○、
    乙○○、己○○、劉廷偉就其等所涉參與犯罪組織之犯罪事實，
    於偵查及本院審判中均自白犯罪，縱因想像競合之故，而均
    從一重以販賣第三級毒品而混合二種以上之毒品未遂罪處斷
    ，惟揆諸前開判決意旨，本院仍應將被告丁○○、辛○○、乙○○
    、己○○、劉廷偉前開經減輕其刑之情形評價在內，於量刑時
    併予審酌。且就被告丁○○等7 人各自所涉第1 次販賣第三級
    毒品愷他命之犯罪事實（詳附表一），及被告丁○○、壬○○、
    戊○○、劉廷偉所涉意圖販賣而持有第三級毒品之犯罪事實（
    詳犯罪事實欄二），於偵查及本院審判中均自白犯罪，縱因
    想像競合之故，而分別從一重以販賣第三級毒品而混合二種
    以上之毒品未遂罪、意圖販賣而持有第三級毒品而混合二種
    以上毒品罪處斷，然依上開說明，本院亦應將被告丁○○等7 
    人此等部分經減輕其刑之情形評價在內，於量刑時一併審酌
    。
　⒉被告壬○○、戊○○均涉犯指揮犯罪組織罪，而非僅涉及參與犯
    罪組織犯行一節，業經本院論斷如前，其等雖於本院審理期
    間表示就參與犯罪組織罪願意認罪，然按組織犯罪防制條例
    第3 條第1 項前段與後段，分別就「發起、主持、操縱或指
    揮」犯罪組織之人，與單純「參與」犯罪組織之人，所為不
    同層次之犯行，分別予以規範處罰。其中有關「指揮」與「
    參與」之分際，乃在「指揮」係為某特定任務之實現，而下
    達行動指令，並具有可以實際決定該行動之進退行止者，始
    足以當之；而「參與」，則指一般之聽取號令，實際參與行
    動之一般成員。又該條例第8 條第1 項後段規定「犯第3 條
    之罪，於偵查及審判中均自白者，減輕其刑」，係為鼓勵是
    類犯罪行為人自白、悔過，並期訴訟經濟、節約司法資源而
    設。此所謂「自白」，係指被告坦承有犯該條例第3  條所
    列罪名構成要件之行為者而言；其自白內容應包括基本犯罪
    構成要件之事實，於指揮犯罪組織之犯行，自應包括其可決
    定於何時、何地進行組織內某種活動，且有權決定該行動之
    進退行止等。若被告僅承認在組織內所為之部分犯行，或坦
    認轉達上級之命令，惟否認位居有下達行動指令、統籌該行
    動行止之核心角色之構成要件事實，即與單純主張或辯解有
    阻卻責任或阻卻違法之事由有別，自難認其已經自白犯罪。
    否則心存僥倖，仍圖為一部隱瞞，殊難期待悔悟自新，其僅
    為一部自白，自不能邀此減刑之寬典。且此所稱之「偵查及
    審判中」，自係指本案之偵查及審判中，始能落實該條項予
    以減刑寬典之立法目的（最高法院110 年度台上字第5135號
    判決意旨參照）。稽之卷內資料，被告壬○○、戊○○雖不否認
    在「Uniqlo」販毒組織中擔任總機、控臺之角色，而有以微
    信發送販毒廣告訊息、通知小蜜蜂前往約定地點進行毒品交
    易、收取販毒價款、居中聯繫毒品補充事宜等行為，且於偵
    查中坦承涉有指揮犯罪組織罪嫌（本院聲羈727  卷第67至7
    2、83至88頁），惟於本院審理期間即翻異前詞否認有指揮
    「Uniqlo」販毒組織之犯行，而於本院審理時均明白表示僅
    坦承參與犯罪組織之意（本院卷二第77、78頁），是以，被
    告壬○○、戊○○顯未對所涉指揮犯罪組織之犯罪事實全部或關
    乎構成要件之主要部分為肯定供述，難認符合審判中自白之
    要件，均無組織犯罪防制條例第8 條第1 項規定之適用，於
    量刑時自無須併予審酌。故被告壬○○及其辯護人請求適用此
    規定減輕其刑（本院卷二第77、78、92、93頁），殊無可採
    。
　⒊又考量被告辛○○、乙○○、己○○、劉廷偉於本案「Uniqlo」販毒
    組織中擔任之角色、販毒次數、販毒價額等，尚難認被告辛○○、乙○○、己○○、劉廷偉參與犯罪組織之情節輕微，是認均
    無適用組織犯罪防制條例第3 條第1 項但書規定減輕或免除
    其刑之餘地，於量刑時無須併予審酌。　
肆、臺灣臺中地方檢察署檢察官就被告丁○○所移送併辦之犯罪事
    實（111 年度偵字第18664 號），與本案原起訴之犯罪事實
    相同（詳起訴書犯罪事實欄三），是檢察官雖係於本案就被
    告丁○○部分言詞辯論終結後，始移送於本院併辦，然無礙於
    被告丁○○訴訟上攻擊防禦之行使，且為本院審理範圍所及，
    本院即得併予審理。另臺灣臺中地方法院檢察署檢察官就被
    告壬○○移送併辦部分（111 年度偵字第18663  號），與原
    起訴之犯罪事實相同（詳起訴書犯罪事實欄三），本院自應
    一併加以審理。
伍、科刑　　
一、爰以行為人之責任為基礎，審酌被告丁○○等7 人無視於國家
    防制毒品危害之禁令，而販賣含有上開第三級毒品成分毒品
    咖啡包、第三級毒品愷他命，尤其近年摻有數種級別之毒品
    大量流竄，並常偽以咖啡包型式規避查緝，對國人身心健康
    危害匪淺，更有滋生其他犯罪之可能，對於我國社會安寧秩
    序影響至鉅，被告丁○○等7 人所為誠屬不該；又被告丁○○等
    7 人為貪圖一己私利，竟從事本案販毒行為，助長施用毒品
    之不良風氣，亦應非難；參以，被告乙○○、己○○此前均無不
    法犯行經法院論罪科刑，被告丁○○、戊○○均曾因販賣毒品犯
    行而經法院論罪科刑（被告丁○○尚在緩刑期間），被告壬○○
    、辛○○、劉廷偉則有其他不法行為經法院論罪科刑之情（被
    告辛○○在緩刑期間為本案犯行），有其等臺灣高等法院被告
    前案紀錄表在卷可查（本院卷一第49至54、55至62、63、64
    、69、70頁，本院卷二第187 、188 、189 至191 、193 至
    197 頁），惟被告丁○○、戊○○均未記取教訓，仍重蹈覆轍而
    為本案犯行，其等所彰顯對法律秩序之敵對態度，應於量刑
    時充分評價，始稱妥適，至被告壬○○、辛○○、劉廷偉前案所
    涉犯行固與毒品無關，然未潔身自愛，反而販毒予他人藉以
    牟利，其等法治觀念亦屬偏差，洵不足取；並考量被告丁○○
    、辛○○、乙○○、己○○、劉廷偉承認全部犯行，而被告壬○○、
    戊○○僅坦承部分犯行之犯後態度；再者，被告丁○○籌組「Un
    iqlo」販毒組織及供應毒品予集團成員用以販毒牟利、被告
    壬○○、戊○○則指示被告乙○○、己○○、劉廷偉、丙○○與購毒者
    進行毒品交易，並通知其等找被告辛○○補充毒品，足見被告
    丁○○於本案中係處於主導地位，而被告壬○○、戊○○則調度人
    力、毒品使販毒行為得以順利進行，是被告丁○○等7 人之分
    工狀態，亦須併予斟酌；兼衡被告丁○○等7  人於本院審理
    中自述之智識程度、生活狀況（本院卷二第73 、283 頁）
    ，與其等犯罪之動機、目的、手段、扣案毒品數量、所獲販
    毒價款、可責性有別等一切情狀，分別量處如主文所示之刑
    ，暨衡酌被告丁○○等7 人所犯情節、犯罪時間等定其等應執
    行刑。
二、而本院就被告乙○○、己○○所量處之應執行刑，均已逾有期徒
    刑2 年，自無適用刑法第74條第1 項規定諭知緩刑之餘地；
    從而，被告乙○○、己○○及其等辯護人於本院審理期間請求本
    院為緩刑諭知部分，於法未合，無以憑採。
三、刑法第55條規定「一行為而觸犯數罪名者，從一重處斷。但
    不得科以較輕罪名所定最輕本刑以下之刑」，其中該條但書
    對於量刑下限之規範意旨，係在避免刑罰輕重失衡之結果，
    此即學理上所稱之「封鎖作用」。換言之，想像競合犯之裁
    判上一罪關係，其目的在於防止過度評價刑事被告之犯罪行
    為，故於比較想像競合犯所涉各罪之法定刑輕重後，僅從一
    重罪處斷，而非逕予分論併罰，惟此時輕罪部分並非已被重
    罪吸收而不復存在，仍具有節制法院量刑之作用。是以法院
    於量刑時，倘可在輕罪之最輕本刑以下量定其宣告刑，恐與
    從重論處之想像競合規範目的有所扞格，而有評價不足之疑
    慮，致造成重罪輕罰之不合理現象。因此，基於衡平原則，
    此一輕罪之最低法定刑，在就重罪而為量刑時，即具有「封
    鎖作用」，亦即重罪之宣告刑，不得低於輕罪所規定之最低
    法定刑。本案被告丁○○、壬○○、戊○○、辛○○、乙○○就犯罪事
    實欄一其中毒品咖啡包與附表一編號1 所示部分，及被告己○○就犯罪事實欄一其中毒品咖啡包與附表一編號2 所示部分
    、被告劉廷偉就犯罪事實欄一其中毒品咖啡包與附表一編號9
     所示部分，被告丁○○係犯販賣第三級毒品而混合二種以上
    之毒品未遂罪、販賣第三級毒品罪、發起犯罪組織罪，而被
    告壬○○、戊○○係犯販賣第三級毒品而混合二種以上之毒品未
    遂罪、販賣第三級毒品罪、指揮犯罪組織罪，被告辛○○、乙○○、己○○、劉廷偉則均犯販賣第三級毒品而混合二種以上之
    毒品未遂罪、販賣第三級毒品罪、參與犯罪組織罪，經依刑
    法第55條前段想像競合犯之規定從一重處斷後，應論以販賣
    第三級毒品而混合二種以上之毒品未遂罪，已如前述。則於
    量刑時，自應注意輕罪之封鎖作用，亦即不得量處低於販賣
    第三級毒品罪最輕本刑以下之刑，始符於刑法第55條但書之
    規範目的。縱使被告丁○○等7 人應依未遂犯之規定減輕其刑
    ，然應予減輕者僅及於重罪之販賣第三級毒品而混合二種以
    上之毒品罪部分，至於輕罪之販賣第三級毒品罪則無未遂犯
    可言，其法定刑範圍亦不受影響，併此指明。
陸、不予強制工作之說明
　　本於想像競合犯輕罪之封鎖作用，發起、指揮、參與犯罪組
    織罪其刑罰以外之法律效果，即組織犯罪防制條例第3 條第
    3 項強制工作之規定，並未被重罪所吸收，本應一併適用，
    然被告丁○○等7 人行為時有效之106 年4 月19日修正公布之
    組織犯罪防制條例第3 條第3 項即犯該條第1 項之罪，應諭
    知刑前強制工作之規定，司法院於110 年12月10日以釋字第
    812 號解釋認為其就受處分人之人身自由所為限制，違反憲
    法比例原則及憲法明顯區隔原則之要求，與憲法第8 條保障
    人身自由之意旨不符，應自解釋公布之日起失其效力。亦即
    以上刑前強制工作之規定，因前述解釋而等同於以法律廢止
    ，無從憑為宣告刑前強制工作之依據。又拘束人身自由之保
    安處分，亦有罪刑法定原則及法律不溯及既往原則之適用，
    其因行為後法律變更而發生新舊法律之規定不同者，應依刑
    法第1 條、第2 條第1 項規定，定其應適用之法律，是有關
    依組織犯罪防制條例第3 條第3 項所定諭知刑前強制工作部
    分，經司法院解釋後，等同於法律已有變更；比較結果，應
    以適用司法院之解釋，有利於被告丁○○等7 人。準此，被告
    丁○○所犯發起犯罪組織罪、被告壬○○、戊○○所犯指揮犯罪組
    織罪、被告辛○○、乙○○、己○○、劉廷偉所犯參與犯罪組織罪
    ，即均無依同條第3 項規定宣告刑前強制工作之餘地（最高
    法院110 年度台上字第5834號判決意旨同此結論），附此敘
    明。
柒、沒收
一、按犯毒品危害防制條例第4 條至9 條、第12條、第13條或第
    14條第1 項、第2 項之罪者，其供犯罪所用之物，不問屬於
    犯罪行為人與否，均沒收之，毒品危害防制條例第19條第1 
     項有所明定，而參酌該條立法理由可知關於供犯罪所用之
    物涉及該條所示毒品相關犯罪者，應優先適用毒品危害防制
    條例第19條第1 項規定予以沒收，其餘情形仍應適用刑法第
    38條第2 項前段規定。扣案如附表二編號1 之⑵、編號2 之⑸
    至⑽、編號4 之⑴、編號7 之⑻所示之物，分別係被告丁○○、
    壬○○、辛○○、劉廷偉所有，並供其等從事前述販毒事宜等情
    ，業據被告丁○○、壬○○、辛○○、劉廷偉於本案偵審期間供承
    在卷，爰依毒品危害防制條例第19條第1 項規定，於被告丁○○、壬○○、辛○○、劉廷偉之主文項下分別諭知沒收（最高法
    院108 年度台上字第1001號、108 年度台上字第3573號判決
    意旨同此結論）。又被告乙○○確有使用如附表二編號5 之⑴
    所示之物與其餘同案被告聯絡本案販毒事宜，此觀卷附該手
    機內微信帳號、暱稱、訊息等畫面即明（偵37142 卷一第21
    3 、223 至229 頁），自應依毒品危害防制條例第19條第1 
    項規定，於被告乙○○之主文項下諭知沒收，其於本院準備程
    序、審理時辯稱有使用該手機與被告己○○聯絡，但是沒有提
    到與本案有關的事情云云，委無可採。至扣案如附表二編號
    1 之⑶、編號2 之⑵至⑷、⑿、編號4 之⑵、⑶、編號5 之⑵、編
    號6 之⑷至⑹、編號7 之⑶至⑸、⑺所示之物，分別為被告丁○○
    、壬○○、辛○○、乙○○、己○○、劉廷偉所有，然均與其等所涉
    本案犯行無關乙情，此經其等於本院審理期間各自陳明在案
    （本院卷一第98、272 至274 、393 、394 、473 、474 頁
    ，本院卷二第49至55、264 至269 頁）；而據被告劉廷偉於
    本案偵審期間所述被告壬○○將扣案如附表二編號7 之⑼至⑿所
    示之物均交由其保管等語，然此為被告壬○○所否認，且被告
    丁○○等7 人於本院審理時均稱該等扣案物不知是何人所有；
    復由卷附現存證據資料觀察，尚乏積極證據證明其等有使用
    上開扣案物品供作本案犯行使用，抑或預備提供將來販賣毒
    品所使用，是以，該等扣案物品與本案犯行既無關聯，亦非
    預備供犯罪使用之物，自均無從於本案中諭知沒收。公訴意
    旨請求沒收如附表二編號1 之⑶、編號2 之⑵、⑷、編號4 之⑵
    、⑶、編號5 之⑵、編號6 之⑸、⑹、編號7 之⑶、⑷、⑺、⑼至⑿
    所示之物，然未提出事證茲以證明，難認有據，無以採之。
二、復按施用或持有第三、四級毒品，因其可罰性較低，故除持
    有第三級、第四級毒品純質淨重5 公克以上者，毒品危害防
    制條例第11條第5 項、第6 項有處罰規定外，其餘並未設處
    罰之規定，僅就施用及持有第一、二級毒品科以刑罰。但鑑
    於第三、四級毒品均係管制藥品，特於同條例第11條之1 明
    定無正當理由，不得擅自持有；第18條第1 項中段復規定查
    獲之第三、四級毒品，無正當理由而擅自持有者，沒入銷燬
    之。從而，依同條例第18條第1 項中段應沒入銷燬之毒品，
    專指查獲施用、持有第三、四級毒品而言；倘係查獲製造、
    運輸、販賣、意圖販賣而持有、以非法方法使人施用、引誘
    他人施用或轉讓第三、四級毒品，既屬同條例相關法條明文
    規定處罰之犯罪行為，即非該條項應依行政程序沒入銷燬之
    範圍。又同條例對於查獲之製造、運輸、販賣、意圖販賣而
    持有、以非法方法使人施用、引誘他人施用及轉讓第三、四
    級毒品之沒收，並無特別規定，如其行為已構成犯罪，則該
    毒品即屬不受法律保護之違禁物，應回歸刑法之適用沒收之
    （最高法院100 年度台上字第7150號判決同此結論）。扣案
    如附表二編號1 之⑷所示第三級毒品愷他命1 包（純質淨重2
    9.5684 公克）、編號2 之⑴所示毒品咖啡包50包（驗前總純
    質淨重9.82公克），乃被告丁○○欲由被告壬○○、戊○○、劉廷
    偉透過微信暱稱「Uniqlo」伺機對外銷售，被告丁○○並將如
    附表二編號2 之⑴所示毒品咖啡包50包先行交給被告壬○○，
    然其等未及與購毒者聯繫，或對外宣稱、散布交易愷他命、
    毒品咖啡包之訊息，即為警方所緝獲等節，業認定如前。堪
    認被告丁○○、壬○○、戊○○、劉廷偉對該等扣案毒品均有一定
    保管、處分權限，而皆屬被告丁○○、壬○○、戊○○、劉廷偉所
    有之物；且該等扣案毒品依衛生福利部草屯療養院、內政部
    警政署刑事警察局鑑驗結果含有前述第三級毒品成分，均屬
    違禁物，又係被告丁○○、壬○○、戊○○、劉廷偉為意圖販賣而
    持有第三級毒品而混合二種以上毒品犯行所用之物，依刑法
    第38條第1 項規定，不問屬於犯罪行為人與否，於被告丁○○
    、壬○○、戊○○、劉廷偉之主文項下分別宣告沒收；至於鑑定
    耗損部分已滅失，均不另諭知沒收。
三、再按犯罪所得，屬於犯罪行為人者，沒收之；前2 項之沒收
    ，於全部或一部不能沒收或不宜執行沒收時，追徵其價額；
    犯毒品危害防制條例第4 條至第9 條、第12條、第13條或第
    14條第1 項、第2 項之罪，有事實足以證明行為人所得支配
    之前2 項規定以外之財物或財產上利益，係取自其他違法行
    為所得者，沒收之，刑法第38條之1 第1 項前段、第3  項
    、毒品危害防制條例第19條第3 項規定分別定有明文。而共
    同正犯犯罪所得之沒收、追徵，應就各人所分得之數為之。
    所謂各人「所分得」之數，係指各人「對犯罪所得有事實上
    之處分權限」而言。因此，若共同正犯各成員內部間，對於
    犯罪所得分配明確時，應依各人實際所得宣告沒收 （最高
    法院107 年度台上字第2989號判決意旨參照）。且按組織犯
    罪防制條例第7 條規定：「犯第3 條之罪者，其參加之組織
    所有之財產，除應發還被害人者外，應予沒收（第1  項）
    。犯第3 條之罪者，對於參加組織後取得之財產，未能證明
    合法來源者，亦同（第2 項）。」就犯同條例第3 條罪之行
    為人，其所參加之犯罪組織所有之財產，及其於參加犯罪組
    織後取得之財產，為不同沒收條件之規定。前者係剝奪行為
    人所得支配之源自其本案犯罪行為而取得之財產，乃本案一
    般利得沒收之規定；後者則針對非本案犯罪行為而取得之來
    源不明財產，特設補充性沒收之規定。後者旨在考量組織犯
    罪猖獗，具有集團性及持續性，不法行為獲利甚豐，司法實
    務常因窮盡司法資源仍未能調查得悉行為人所得支配財產之
    可能來源，如不能宣告沒收，無法貫徹任何人皆不得保有刑
    事不法利得之普世基本法律原則，更難以消弭組織犯罪之誘
    因，將使組織犯罪防制成效難盡其功，乃將參加組織後取得
    之財產合法歸屬證明責任，採取舉證責任移轉之立法制度。
    是以，祇要有一定事證足認系爭不明財產，係行為人犯該條
    例第3 條之罪後取得之財產，但非源自於本案犯罪行為，即
    採取舉證責任移轉，在行為人未能反證證明系爭不明財產為
    合法來源之情況下，即應予沒收（最高法院111 年度台上字
    第2300號判決意旨參照）。關於販賣1 包第三級毒品愷他命
    所獲價款，係由前往與購毒者交易之被告乙○○、己○○、劉廷
    偉、丙○○先從中抽取300 元之報酬後，被告丁○○分得剩餘款
    項中之60% 、被告壬○○及戊○○各分得20 % ，並由被告丁○○
    、壬○○、戊○○以上開比例另外支付報酬予被告辛○○，而被告
    辛○○參與本案犯行期間總計獲得8 萬2000元等節，均經被告
    丁○○等7 人於本院審理期間供述至明；佐以，被告丁○○於偵
    訊時供稱：酬勞部分，我個人就是佔淨利的60% ，其餘40% 
    全部交給被告戊○○處理，應該是被告戊○○、壬○○各分20% 等
    語（偵37142 卷三第564 頁）。可認就附表一所示犯行部分
    ，除被告辛○○外，其餘涉及各該犯行者，在扣除被告乙○○、
    己○○、劉廷偉、丙○○所抽取300 元之報酬後，剩餘之60% 款
    項即由被告丁○○所取得，其餘40% 款項則由被告戊○○、壬○○
    獨自取得或平分，而分別獲得如各該編號「犯罪所得」欄所
    示報酬。經查：
　㈠被告丁○○遭警方扣案如附表二編號1 之⑴所示款項，扣除其於
    附表一所示犯行取得之報酬後，剩餘款項乃其發起「Uniqlo
    」販毒組織至其為警查獲時止所獲其餘不法利得。
　㈡被告壬○○繳予臺灣臺中地方檢察署扣案之1 萬9566元，扣除
    其於附表一所示犯行取得之報酬後，剩餘款項乃其指揮「Un
    iqlo」販毒組織至其為警查獲時止所獲其餘不法利得；又被
    告壬○○於警詢時供稱警方查扣之如附表二編號2 之⑾所示款
    項，為其販賣毒品所得等語明確（偵41507 卷一第81頁），
    嗣於本院審理期間翻異前詞改稱此非販毒所得，而係其房屋
    退租時之款項云云，惟被告壬○○未證明取得上開現金之合法
    來源，應認此扣案現金係其指揮本案犯罪組織後所取得之金
    錢，應適用組織犯罪防制條例第7 條第2 項規定宣告沒收。
　㈢被告辛○○繳予臺灣臺中地方檢察署扣案之8 萬2000元，即為
    其參與「Uniqlo」販毒組織至其為警查獲時止所獲之不法利
    得。
　㈣被告乙○○遭警方扣案如附表二編號5 之⑶所示款項，扣除其於
    附表一所示犯行取得之報酬後，剩餘款項連同被告乙○○繳予
    臺灣臺中地方檢察署扣案之4 萬9000元乃其參與「Uniqlo」
    販毒組織至其為警查獲時止所獲其餘不法利得。
　㈤被告己○○繳予臺灣臺中地方檢察署扣案之2 萬1000元，扣除
    其於附表一所示犯行取得之報酬後，剩餘款項乃其參與「Un
    iqlo」販毒組織至其為警查獲時止所獲其餘不法利得；又被
    告己○○於本案偵審期間辯稱如附表二編號6 之⑺所示款項非
    販毒所得，而係其另外打工所得云云，然依被告己○○於檢察
    事務官詢問時陳稱：我參與本案販毒組織獲利約7  、8 萬
    元，之前偵訊時說獲利大約10萬元，是那時候我沒有仔細算
    ，我在看守所自己計算，大概就是7 、8 萬元，因為我只有
    做1 個月，依偵查結果，就我本案犯行之犯罪所得為7 萬元
    ，扣掉警方扣案的現金4 萬9000元，剩餘的2 萬1000元，我
    願意自動繳回等語（偵37142 卷三第385 、386  頁），足
    徵如附表二編號6 之⑺所示款項乃其參與本案犯罪組織後所
    取得之金錢，應適用組織犯罪防制條例第7 條第2  項規定
    宣告沒收。被告己○○未證明取得上開現金之合法來源，僅聲
    稱該款項與其本案犯行無關云云，要非可採。
　㈥被告庚○○繳予臺灣臺中地方檢察署扣案之2500元，扣除其於
    附表一所示犯行取得之報酬後，剩餘款項乃其參與「Uniqlo
    」販毒組織至其為警查獲時止所獲其餘不法利得；又被告庚○○於本案偵審期間雖稱如附表二編號7 之⑹所示款項非販毒
    所得，而係其私人存款云云，然在檢察事務官表示依偵查結
    果被告庚○○之犯罪所得為1 萬元時，被告庚○○陳稱沒有意見
    ，並同意在扣除扣案如附表二編號7 之⑹所示款項後，另外
    自行繳納剩餘不法利得2500元予臺灣臺中地方檢察署扣押乙
    節，此觀被告庚○○之詢問筆錄即明（偵41507 卷八第59、60
    頁），是被告庚○○未證明取得上開現金之合法來源，徒稱該
    款項係其私人所有，而與本案犯行無關云云，自難憑採，應
    認此扣案現金乃其參與本案犯罪組織後所取得之金錢，應適
    用組織犯罪防制條例第7 條第2 項規定宣告沒收。
　㈦爰依刑法第38條之1 第1 項前段、毒品危害防制條例第19條
    第3 項、組織犯罪防制條例第7 條第2 項等規定，就被告丁○○、壬○○、辛○○、乙○○、己○○、庚○○為警扣案、自行繳予臺
    灣臺中地方檢察署扣案之犯罪所得，分別於其等之主文項下
    宣告沒收；另就被告戊○○從事附表一所示各次犯行，因而取
    得之未扣案不法利得，依刑法第38條之1  第1 項前段、第3
     項規定，於被告戊○○之主文項下宣告沒收，於全部或一部
    不能沒收或不宜執行沒收時，追徵其價額。
四、末按沒收新制係參考外國立法例，為契合沒收之法律本質，
    認沒收為刑法所定刑罰及保安處分以外之法律效果，具有獨
    立性，而非刑罰（從刑），已明定沒收為獨立之法律效果，
    在修正刑法第五章之一以專章規範，故判決主文內諭知沒收
    ，已毋庸於各罪項下分別宣告沒收，亦可另立一項合併為相
    關沒收宣告之諭知，使判決主文更簡明易懂（最高法院108 
    年度台上字第1611號判決意旨參照）。關於被告丁○○等7 人
    之犯罪所得，有部分被告係按照所賣出第三級毒品愷他命之
    包數抽取報酬、有部分被告係依比例朋分販毒價款、有部分
    被告則獨立計算報酬，且有部分被告除因從事附表一所示犯
    行而取得報酬外，另有獲得其他不法所得，客觀上實難將被
    告丁○○等7 人於本案犯罪之實際所得，分別歸入其等各自所
    為歷次犯行。為使本案沒收之諭知更加明確而易於辨明，不
    致因強行拆解整體犯罪所得於各個主文項下，反而滋生過度
    細分、難期精確但毫無實益之結果，爰於主刑諭知之外，就
    應予沒收之供犯罪所用之物、犯罪所得、違禁物另立一項獨
    立列載，合併為相關沒收、追徵。
五、至於被告己○○所有為警扣案如附表二編號6 之⑴至⑶所示之物
    ，經警方送驗，雖均檢驗出第二級毒品四氫大麻酚之成分；
    而被告庚○○所有為警扣案如附表二編號7 之⑴、⑵所示之物，
    經警方送驗，雖分別檢驗出第三級毒品4-甲基甲基卡西酮、
    甲基-N,N-二甲基卡西酮、硝甲西泮、愷他命之成分，惟該
    等扣案物品，據被告己○○、庚○○於本案偵審期間所言均與其
    等所為本案犯行無關，基此，當無於本案中宣告沒收銷燬、
    沒收之餘地。
乙、不另為無罪之諭知部分　　
壹、公訴意旨另以：被告丁○○、壬○○、戊○○、劉廷偉明知愷他命
    及前述毒品咖啡包均為毒品危害防制條例規定之第三級毒品
    ，不得非法持有純質淨重達5 公克以上，竟基於共同持有純
    質淨重5 公克以上第三級毒品之犯意聯絡，先由被告丁○○於
    110 年12月19、20日凌晨2 時許，在臺中市沙鹿區附近之產
    業道路，向真實姓名年籍不詳之人，以6 萬元之代價，購入
    愷他命1 包（驗餘淨重為35.9999公克，純度為81.8％，純質
    淨重為29.5684公克），並以1 萬元代價，購入前述毒品咖
    啡包50包（4-甲基甲基卡西酮純度9％，純質淨重9.82公克）
    ，而共同持有供自身施用。因認被告丁○○、壬○○、戊○○、劉
    廷偉除前述經認定有罪部分外，此部分亦涉犯毒品危害防制
    條例第11條第5 項之持有第三級毒品純質淨重5 公克以上罪
    嫌等語。
貳、按犯罪事實應依證據認定之，無證據不得認定犯罪事實；又
    不能證明被告犯罪者，即應諭知無罪之判決，刑事訴訟法第
    154 條第2 項、第301 條第1 項分別定有明文。又認定不利
    於被告之事實，應依積極證據，倘積極證據不足為不利於被
    告事實之認定時，即應為有利於被告之認定；事實之認定應
    憑證據，如未能發現相當證據，或證據不足以證明，即不能
    以推測或擬制之方法，以為裁判基礎；而認定犯罪事實所憑
    之證據，包括直接證據與間接證據。無論直接或間接證據，
    其為訴訟上之證明，須於通常一般之人均不致有所懷疑，可
    得確信其為真實之程度者，始可據為有罪之認定。另檢察官
    就被告犯罪事實，應負舉證責任，並指出證明之方法，刑事
    訴訟法第161 條第1 項亦有明文。是檢察官對於起訴之犯罪
    事實，應負提出證據及說服之實質舉證責任，倘其所提出之
    證據，不足為被告有罪之積極證明，或其指出證明之方法，
    無從說服法院以形成被告有罪之心證，基於無罪推定之原則
    ，自應為被告無罪判決之諭知。　　
參、公訴意旨認被告丁○○、壬○○、戊○○、劉廷偉涉犯上開罪嫌，
    無非係以如起訴書證據清單及待證事實欄所載供述、非供述
    證據等為其主要論據。
肆、惟查，偵查檢察官疏未注意被告丁○○、壬○○、戊○○、劉廷偉
    係為對外販售，始購入如附表二編號1 之⑷所示第三級毒品
    愷他命1 包、編號2 之⑴所示毒品咖啡包50包，核已該當於
    意圖販賣而持有之構成要件，而非僅止於單純持有第三級毒
    品純質淨重5 公克以上之階段乙節，業經本院詳論如前；況
    且，偵查檢察官並未舉證證明被告丁○○、壬○○、戊○○、劉廷
    偉係欲供其等自己施用而持有該等第三級毒品，且其等持有
    供己施用之該等第三級毒品數量已經逾越純質淨重5 公克以
    上。是以，偵查檢察官認被告丁○○、壬○○、戊○○、劉廷偉另
    涉犯毒品危害防制條例第11條第5 項之持有第三級毒品純質
    淨重5 公克以上犯行，自非允當，本應就此部分為無罪之諭
    知，惟公訴意旨認此部分與前經本院就犯罪事實欄二判決被
    告丁○○、壬○○、戊○○、劉廷偉有罪部分，具有裁判上一罪關
    係，爰均不另為無罪之諭知。
據上論斷，應依刑事訴訟法第299 條第1 項前段，毒品危害防制
條例第9 條第3 項、第4 條第3 項、第6 項、第5 條第3 項、第
17條第2 項、第19條第1 項、第3 項，組織犯罪防制條例第7 條
第2 項，刑法第11條、第28條、第25條第2 項、第55條、第51條
第5 款、第38條第1 項、第38條之1 第1 項、第3 項，判決如主
文。
本案經檢察官柯學航提起公訴，檢察官洪淑姿、詹常輝移送併辦
，檢察官甲○到庭執行職務。
中　　華　　民　　國　 111　　年　　6 　　月　　30　　日
                  刑事第四庭　審判長法　官  黃佳琪

                                    法　官  魏威至

                                    法　官  劉依伶
以上正本證明與原本無異。
如不服本判決應於收受送達後20日內向本院提出上訴書狀，並應
敘述具體理由；其未敘述上訴理由者，應於上訴期間屆滿後20日
內向本院補提理由書（均須按他造當事人之人數附繕本）「切勿
逕送上級法院」。
　　　　                            書記官  盧弈捷
中　　華　　民　　國　　111 　年　　6 　　月　　30　　日
附錄本案論罪科刑法條：
毒品危害防制條例第4條
製造、運輸、販賣第一級毒品者，處死刑或無期徒刑；處無期徒
刑者，得併科新臺幣3千萬元以下罰金。
製造、運輸、販賣第二級毒品者，處無期徒刑或10年以上有期徒
刑，得併科新臺幣1千5百萬元以下罰金。
製造、運輸、販賣第三級毒品者，處7年以上有期徒刑，得併科
新臺幣1千萬元以下罰金。
製造、運輸、販賣第四級毒品者，處5年以上12年以下有期徒刑
，得併科新臺幣5百萬元以下罰金。
製造、運輸、販賣專供製造或施用毒品之器具者，處1年以上7年
以下有期徒刑，得併科新臺幣1百50萬元以下罰金。
前五項之未遂犯罰之。
毒品危害防制條例第5條
意圖販賣而持有第一級毒品者，處無期徒刑或10年以上有期徒刑
，得併科新臺幣7百萬元以下罰金。
意圖販賣而持有第二級毒品者，處5年以上有期徒刑，得併科新
臺幣5百萬元以下罰金。
意圖販賣而持有第三級毒品者，處3年以上10年以下有期徒刑，
得併科新臺幣3百萬元以下罰金。
意圖販賣而持有第四級毒品或專供製造、施用毒品之器具者，處
1年以上7年以下有期徒刑，得併科新臺幣1百萬元以下罰金。
毒品危害防制條例第9條
成年人對未成年人販賣毒品或犯前三條之罪者，依各該條項規定
加重其刑至二分之一。
明知為懷胎婦女而對之販賣毒品或犯前三條之罪者，亦同。
犯前五條之罪而混合二種以上之毒品者，適用其中最高級別毒品
之法定刑，並加重其刑至二分之一。

附表一（時間：民國、金額：新臺幣）：
編號 購毒者 販毒者 交易時地 毒品種類及數量 交易金額 犯罪所得  主文 1 李隆翟 丁○○ 壬○○ 戊○○ 辛○○ 乙○○ 110年9月30日凌晨2時10分許 臺中市南屯區東興路與永春東路口（統一超商前） 愷他命4公克 7800元 丁○○： 4500元 壬○○： 1500元 戊○○： 1500元 乙○○： 300元   丁○○共同犯販賣第三級毒品而混合二種以上之毒品未遂罪，處有期徒刑肆年壹月。 壬○○共同犯販賣第三級毒品而混合二種以上之毒品未遂罪，處有期徒刑參年拾月。 戊○○共同犯販賣第三級毒品而混合二種以上之毒品未遂罪，處有期徒刑參年拾壹月。 辛○○共同犯販賣第三級毒品而混合二種以上之毒品未遂罪，處有期徒刑參年玖月。 乙○○共同犯販賣第三級毒品而混合二種以上之毒品未遂罪，處有期徒刑參年捌月。 2 蔡晉豪 丁○○ 壬○○ 戊○○ 辛○○ 己○○ 110年10月4日上午11時5分許 臺中市○○區○○路00號前 愷他命2公克 3600元 丁○○： 1980元 壬○○： 660元 戊○○： 660元 己○○： 300元 丁○○共同犯販賣第三級毒品罪，處有期徒刑參年拾月。 壬○○共同犯販賣第三級毒品罪，處有期徒刑參年捌月。 戊○○共同犯販賣第三級毒品罪，處有期徒刑參年玖月。 辛○○共同犯販賣第三級毒品罪，處有期徒刑參年柒月。 己○○共同犯販賣第三級毒品而混合二種以上之毒品未遂罪，處有期徒刑參年捌月。 3 蔡晉豪 丁○○ 壬○○ 戊○○ 辛○○ 乙○○ 110年10月6日晚間9時16分許 臺中市○○區○○路00號前 愷他命2公克 3600元 丁○○： 1980元 壬○○： 660元 戊○○： 660元 乙○○： 300元 丁○○共同犯販賣第三級毒品罪，處有期徒刑參年拾月。 壬○○共同犯販賣第三級毒品罪，處有期徒刑參年捌月。 戊○○共同犯販賣第三級毒品罪，處有期徒刑參年玖月。 辛○○共同犯販賣第三級毒品罪，處有期徒刑參年柒月。 乙○○共同犯販賣第三級毒品罪，處有期徒刑參年柒月。 4 蔡晉豪 丁○○ 壬○○ 戊○○ 辛○○ 己○○ 110年10月7日下午3時12分許 臺中市○○區○○路00號前 愷他命2公克 3600元 丁○○： 1980元 壬○○： 660元 戊○○： 660元 己○○： 300元 丁○○共同犯販賣第三級毒品罪，處有期徒刑參年拾月。 壬○○共同犯販賣第三級毒品罪，處有期徒刑參年捌月。 戊○○共同犯販賣第三級毒品罪，處有期徒刑參年玖月。 辛○○共同犯販賣第三級毒品罪，處有期徒刑參年柒月。 己○○共同犯販賣第三級毒品罪，處有期徒刑參年柒月。 5 白育魁 、 李偉民 丁○○ 壬○○ 戊○○ 辛○○ 乙○○ 110年10月6日晚間7時30分許 臺中市○區○○街00○0號大樓樓下(起訴書誤載為富榮街42號前)  愷他命2公克 3600元 丁○○： 1980元 壬○○： 660元 戊○○： 660元 乙○○： 300元 丁○○共同犯販賣第三級毒品罪，處有期徒刑參年拾月。 壬○○共同犯販賣第三級毒品罪，處有期徒刑參年捌月。 戊○○共同犯販賣第三級毒品罪，處有期徒刑參年玖月。 辛○○共同犯販賣第三級毒品罪，處有期徒刑參年柒月。 乙○○共同犯販賣第三級毒品罪，處有期徒刑參年柒月。 6 李偉民 丁○○ 壬○○ 戊○○ 辛○○ 110年10月12日下午5時12分許 臺中市○區○○街00○0號大樓樓下(起訴書誤載為富榮街與富台東街口) 愷他命2公克 3600元 丁○○： 2160元 壬○○： 720元 戊○○： 720元  丁○○共同犯販賣第三級毒品罪，處有期徒刑參年拾月。 壬○○共同犯販賣第三級毒品罪，處有期徒刑參年捌月。 戊○○共同犯販賣第三級毒品罪，處有期徒刑參年玖月。 辛○○共同犯販賣第三級毒品罪，處有期徒刑參年柒月。 7 吳家宏 丁○○ 壬○○ 戊○○ 辛○○ 丙○○ 110年10月14日晚間7時12分許 臺中市○○區○○街000號大樓樓下 愷他命2公克 4000元 丁○○： 2220元 壬○○： 740元 戊○○： 740元 丙○○： 300元 丁○○共同犯販賣第三級毒品罪，處有期徒刑參年拾壹月。 壬○○共同犯販賣第三級毒品罪，處有期徒刑參年玖月。 戊○○共同犯販賣第三級毒品罪，處有期徒刑參年拾月。 辛○○共同犯販賣第三級毒品罪，處有期徒刑參年捌月。 8 賴苡辰 丁○○ 戊○○ 壬○○ 110年11月1日下午1時34分許 臺中市○○區○○○街00號前 愷他命1.9公克 3400元 丁○○： 2040元 壬○○： 680元 戊○○： 680元 丁○○共同犯販賣第三級毒品罪，處有期徒刑參年拾月。 壬○○共同犯販賣第三級毒品罪，處有期徒刑參年捌月。 戊○○共同犯販賣第三級毒品罪，處有期徒刑參年玖月。 9 賴苡辰 丁○○ 壬○○ 庚○○ 110年12月7日晚間9時44分許 臺中市○○區○○○街00號前 愷他命1.9公克 3400元 丁○○： 1860元 壬○○： 1240元 庚○○： 300元 丁○○共同犯販賣第三級毒品罪，處有期徒刑參年拾月。 壬○○共同犯販賣第三級毒品罪，處有期徒刑參年捌月。 庚○○共同犯販賣第三級毒品而混合二種以上之毒品未遂罪，處有期徒刑參年玖月。 10 賴苡辰 丁○○ 壬○○ 庚○○ 110年12月8日上午10時7分許 臺中市○○區○○○街00號前 愷他命1.9公克 3400元 丁○○： 1860元 壬○○： 1240元 庚○○： 300元 丁○○共同犯販賣第三級毒品罪，處有期徒刑參年拾月。 壬○○共同犯販賣第三級毒品罪，處有期徒刑參年捌月。 庚○○共同犯販賣第三級毒品罪，處有期徒刑參年捌月。 11 賴苡辰 丁○○ 壬○○ 110年12月8日下午2時43分許 臺中市○○區○○○街00號前 愷他命1.9公克 3400元 丁○○： 2040元 壬○○： 1360元  丁○○共同犯販賣第三級毒品罪，處有期徒刑參年拾月。 壬○○共同犯販賣第三級毒品罪，處有期徒刑參年捌月。 備註： 依上開「犯罪所得」欄所載，丁○○總計獲得報酬2 萬4600元。 依上開「犯罪所得」欄所載，壬○○總計獲得報酬1 萬120 元。 依上開「犯罪所得」欄所載，戊○○總計獲得報酬6280元。 依上開「犯罪所得」欄所載，乙○○總計獲得報酬900 元。 依上開「犯罪所得」欄所載，己○○總計獲得報酬600 元。 依上開「犯罪所得」欄所載，庚○○總計獲得報酬600 元。        

附表二（金額：新臺幣）：
編號 被告 警方自左列被告所扣得之物 是否繳回犯罪所得 1 丁○○ ⑴4 萬4500元 ⑵IPHONE手機1 支（黑色） ⑶IPHONE12手機1 支（黑色，IMEI：000000000000000） ⑷第三級毒品愷他命1 包（純質淨重29.5684 公克） 無 2 壬○○ ⑴含上開第三級毒品成分之毒品咖啡包50包（驗前總純質淨重9.82公克） ⑵分裝夾鍊袋2 包 ⑶K 盤1 個 ⑷電子磅秤1 台 ⑸IPHONE手機1 支（香檳色，IMEI：000000000000000） ⑹IPHONE手機1 支（白色，IMEI：000000000000000） ⑺IPHONE手機1 支（粉色，IMEI：000000000000000） ⑻IPHONE手機1 支（黑色，IMEI：000000000000000） ⑼IPHONE手機1 支（黑色，IMEI：000000000000000） ⑽IPHONE手機1 支（黑色，IMEI：000000000000000） ⑾4 萬7100元 ⑿租賃契約書1 本 1萬9566元 3 戊○○ 無 無 4 辛○○ ⑴IPHONE7手機1 支（IMEI：000000000000000） ⑵IPHONE7Plus手機1 支（IMEI：000000000000000） ⑶透明分裝夾鍊袋14包 8萬2000元 5 乙○○ ⑴IPHONE7銀色手機1 支（門號：0000000000，IMEI：000000000000000） ⑵電子磅秤1 台 ⑶1000元 4萬9000元 6 己○○ ⑴大麻罐1 罐 ⑵大麻殘渣罐1 罐 ⑶大麻吸食器1 支 ⑷K 盤1 個 ⑸磅秤1 個 ⑹IPHONE12手機1 支（IMEI：000000000000000） ⑺4 萬9000元 2萬1000元 7 庚○○ ⑴毒品咖啡包1 包 ⑵第三級毒品愷他命1 包 ⑶電子磅秤1 臺 ⑷夾鍊分裝袋1 包 ⑸K 盤2 個 ⑹7500元 ⑺IPHONE手機1 支（墨綠色，IMEI：000000000000000） ⑻IPHONE手機1 支（白色，IMEI：000000000000000） ⑼IPHONE手機1 支（黑色，IMEI：000000000000000） ⑽IPHONE手機1 支（銀色，IMEI：000000000000000） ⑾IPHONE手機1 支（金色，IMEI：000000000000000） ⑿IPHONE手機1 支（黑色，IMEI：000000000000000） 2500元 

附表三：
㈠被告
　⒈丁○○
　　⑴110年12月23日警詢（偵41507卷五第7-9頁）
　　　　　　　　　　　 （偵5329卷一第111-113頁）
　　　　　　　　　　　 （偵14039卷第93-95頁）
    ⑵110年12月24日警詢（偵41507卷五第11-33頁）
　　　　               （偵5329卷一第115-137頁）
　　　　　　　　　　　 （偵14039卷第97-119頁）
　　⑶110年12月24日偵訊（偵37142卷三第501-504頁）⒉
　　　　               （偵41507卷七第311-314頁）
　  ⑷110年12月25日聲羈（本院聲羈727卷第103-107頁）
　　⑸111年01月13日警詢（偵41507卷七第535-545頁）
　　               　　（偵5329卷一第275-285頁）
　　　　　　　　　 　　（偵14039卷第121-131頁）
　　⑹111年01月13日警詢2（偵41507卷七第547-551頁）
　　　                　（偵5329卷一第287-291頁）
　　　　　　　　　　　　（偵14039卷第133-137頁）
 　 ⑺111年01月13日偵訊（偵37142卷三第563-567頁）
　　               　　（偵41507卷七第577-581頁）
　　⑻111年01月21日偵詢（偵41507卷八第7-8頁）
　　⑼111年02月16日延押（本院偵聲58卷第33-34頁）
　　⑽111年03月02日偵訊（偵37142卷三第571-573頁）
                   　　（偵41507卷八第137-139頁）
　　⑾111年04月12日偵訊（偵14039卷第659-664頁）
　　⑿111年04月20日訊問（本院卷一第97-101頁）
　　⒀111年05月16日準備（本院卷一第225-277頁）
　　⒁111年05月31日審理（本院卷二第9-82頁）
  ⒉壬○○
　　⑴110年12月23日警詢（偵41507卷一第79-119頁）
　　　　               （偵5329卷二第121-161頁）
　　　　　　　　　　　 （偵14039卷第187-227頁）
　　　　　　　　　　　 （偵18663卷第23-63頁）
    ⑵110年12月24日警詢（偵41507卷一第503-511頁）
　　　　               （偵5329卷二第543-551頁）
　　　　　　　　　　　 （偵14039卷第235-243頁）
　　　　　　　　　　　 （偵18663卷第71-79頁）　
　　⑶110年12月24日偵訊（偵37142卷三第529-532頁）
　　　　               （偵41507卷七第341-344頁）
　　⑷110年12月25日聲羈（本院聲羈727卷第83-88頁）
　　⑸111年01月13日警詢（偵41507卷七第413-425頁）
　                 　　（偵5329卷二第553-565頁）
　　　　　　　　　 　　（偵14039卷第245-257頁）
　　　　　　　　　 　　（偵18663卷第81-93頁）
  　⑹111年01月13日偵訊（偵37142卷三第557-559頁）
　　              　　 （偵41507卷七第569-571頁）
　　⑺111年01月21日偵詢（偵41507卷八第43-45頁）
　　⑻111年01月21日偵詢2（偵41507卷八第47頁）
　　⑼111年02月16日延押（本院偵聲58卷第35-37頁）
　　⑽111年04月12日偵訊（偵14039卷第659-664頁）
　　⑾111年04月15日訊問（本院偵聲111卷第23-24頁）
　　⑿111年05月19日準備（本院卷一第353-396頁）
　　⒀111年05月31日審理（本院卷二第9-82頁）
　⒊戊○○
　　⑴110年12月23日警詢（偵41507卷四第15-47頁）
　　　　               （偵5329卷一第379-411頁）
　　　　　　　　　　　（偵14039卷第315-247頁）
    ⑵110年12月24日警詢（偵41507卷四第329-343頁）
　　               　　（偵5329卷二第3-17頁）
               　　　　（偵14039卷第357-371頁）
  　⑶110年12月24日偵訊（偵37142卷三第525-528頁）
               　　　　（偵41507卷七第335-338頁）
  　⑷110年12月25日聲羈（本院聲羈727卷第67-72頁）
  　⑸111年01月11日警詢（偵5329卷二第35-43頁）
  　　               　（偵14039卷第389-397頁）
  ★⑹111年01月11日偵訊（偵37142卷三第543-548頁）
                 　　　（結文在偵37142卷三第549頁）
　 　　　　　　   　　 （偵41507卷七第397-402頁）
　 　　　　　　　　　　（結文在偵41507卷七第403頁）
 　 ⑺111年01月21日偵詢（偵41507卷八第19-20頁）
　  ⑻111年03月04日偵訊（偵37142卷三第577-579頁）
　               　　　（偵41507卷八第143-145頁）
 　 ⑼111年04月12日偵訊（偵14039卷第659-664頁）
 　 ⑽111年05月16日準備（本院卷一第225-277頁）
  　⑾111年05月31日審理（本院卷二第9-82頁）
  ⒋辛○○
　  ⑴110年12月23日警詢（偵41507卷二第17-53頁）
　              　　 　（偵5329卷三第17-53頁）
　　　　　　　　　　 　（偵14039卷第457-493頁）
    ⑵110年12月24日警詢（偵41507卷二第363-371頁）
 　              　　　（偵5329卷三第363-371頁）
  ★⑶110年12月24日偵訊（偵37142卷三第517-522頁）
                 　　　（結文在偵37142卷三第523頁）
　 　　　　　　　　　　（偵41507卷七第327-332頁）
　 　　　　　　　　　　（結文在偵41507卷七第333頁）
 　 ⑷110年12月25日聲羈（本院聲羈727卷第25-31頁）
　  ⑸111年01月21日偵詢（偵41507卷八第31-32頁）
　  ⑹111年02月16日延押（本院偵聲58卷第43-44頁）
　  ⑺111年03月18日訊問（本院偵聲85卷第21-22頁）
　  ⑻111年04月12日偵訊（偵14039卷第659-664頁）
　  ⑼111年05月16日準備（本院卷一第225-277頁）
　　⑽111年06月14日審理（本院卷二第225-295頁）
  ⒌乙○○
 　 ⑴110年11月09日警詢（偵37142卷一第23-53頁）
 　              　　　（偵41507卷五第231-261頁）
    ⑵110年11月10日警詢（偵37142卷一第231-239頁）
　               　　　（偵41507卷五第263-271頁）
 　 ⑶110年11月10日警詢2（偵37142卷一第255-257頁）
                　　　　（偵41507卷五第273-275頁）
  ★⑷110年11月10日偵訊（偵37142卷三第331-339頁）
               　　　　（結文在偵37142卷三第341頁）
  　⑸110年11月10日聲羈（本院聲羈633卷第33-37頁）
  　⑹110年11月22日偵詢（偵37142卷三第387-388頁）
  　⑺110年12月14日警詢（偵41507卷五第277-283頁）
  ★⑻110年12月14日偵訊（偵37142卷三第445-449頁）
                 　　　（結文在偵37142卷三第453頁）
 　 ⑼111年01月03日訊問（本院偵聲476卷第23-25頁）
 　 ⑽111年05月16日準備（本院卷一第225-277頁）
 　 ⑾111年05月31日審理（本院卷二第9-82頁）
  ⒍己○○
 　 ⑴110年11月09日警詢（偵37142卷二第13-51頁）
 　              　　　（偵41507卷五第287-325頁）
    ⑵110年11月10日警詢（偵37142卷二第521-527頁）
　               　　　（偵41507卷五第327-333頁）
 　 ⑶110年11月10日警詢2（偵37142卷二第535-537頁）
                　　　　（偵41507卷五第335-337頁）
  ★⑷110年11月10日偵訊（偵37142卷三第343-350頁）
               　　　　（結文在偵37142卷三第351頁）
  　⑸110年11月10日聲羈（本院聲羈633卷第27-32頁）
  　⑹110年11月22日偵詢（偵37142卷三第385-386頁）
  　⑺110年12月14日警詢（偵41507卷五第339-345頁）　
  ★⑻110年12月14日偵訊（偵37142卷三第445-449頁）
　 　　                （結文在偵37142卷三第451頁）　
 　 ⑼110年12月15日訊問（本院偵聲443卷第21-23頁）　
 　 ⑽111年05月16日準備（本院卷一第225-277頁）
　　⑾111年06月14日審理（本院卷二第225-295頁）　　
  ⒎庚○○
 　 ⑴110年12月23日警詢（偵41507卷三第17-41頁）
    ⑵110年12月24日警詢（偵41507卷三第163-203頁）
  ★⑶110年12月24日偵訊（偵37142卷三第505-511頁）
               　　　　（結文在偵37142卷三第513頁）
　 　　　　　　　　　　（偵41507卷七第315-321頁）
　 　　　　　　　　　　（結文在偵41507卷七第323頁）
　  ⑷110年12月25日聲羈（本院聲羈727卷第43-50頁）
　  ⑸111年01月28日偵詢（偵41507卷八第59-60頁）
　  ⑹111年02月16日延押（本院偵聲58卷第29-31頁）
　  ⑺111年04月12日偵訊（偵14039卷第659-664頁）
　  ⑻111年05月23日準備（本院卷一第433-477頁）
　  ⑼111年06月14日審理（本院卷二第225-295頁）
㈡證人
　⒈李隆翟
    ⑴110年10月24日警詢（偵37142卷二第637-651頁）⒈
　　　　               （偵41507卷六第3-17頁）
　★⑵110年11月10日偵訊（偵37142卷三第305-311頁）
               　　　　（結文在偵37142卷三第313頁）　　
　⒉白育魁
　　⑴110年10月20日警詢（偵37142卷三第71-85頁）
　　　                 （偵41507卷六第59-73頁）
　★⑵110年11月10日偵訊（偵37142卷三第305-311頁）
　　　　               （結文在偵37142卷三第315頁）　　
　⒊蔡晉豪
　　⑴110年10月07日警詢（偵37142卷三第171-187頁）
　　               　　（偵41507卷六第137-153頁）
  　⑵110年11月09日警詢（偵37142卷三第197-201頁）
　★⑶110年11月09日偵訊（偵37142卷三第297-300頁）
　               　　　（結文在偵37142卷三第301頁）
　⒋李偉民
　　⑴110年10月20日警詢（偵41507卷六第241-255頁）
               　　　　（偵41507卷七第3-17頁）
　　⑵110年12月24日警詢（偵41507卷六第257-259頁）
               　　　　（偵41507卷七第111-113頁）
　★⑶110年12月24日偵訊（偵37142卷三第477-482頁）
               　　　　（結文在偵37142卷三第483頁）
　　　　　　　 　　　　（偵41507卷七第133-138頁）
　　　　　　　　　　　　（結文在偵41507卷七第139頁）
　⒌賴苡辰
　　⑴110年12月24日警詢（偵41507卷七第143-157頁）
　★⑵110年12月24日偵訊（偵37142卷三第487-491頁）
　               　　　（結文在偵37142卷三第493頁）
　　　　　　　　 　　　（偵41507卷七第247-251頁）
　　　　　　　　 　　　（結文在偵41507卷七第253頁）
　⒍吳家宏　
　　⑴111年03月17日警詢（偵41507卷八第189-199頁）
　　               　　（偵14039卷第553-563頁）
　★⑵111年03月24日偵訊（偵37142卷三第583-588頁）
                 　　　（結文在偵37142卷三第589頁）
　　　　　　　　 　　　（偵41507卷八第251-256頁）
　　　　　　　　 　　　（結文在偵41507卷八第257頁）
　　　　　　　　 　　　（偵14039卷第637-641頁）
　　　　　　　　 　　　（結文在偵14039卷第643頁）

附表四：　　　　　　　　　　　　
  ㈠臺中地檢署110年度偵字第37142號卷一《偵37142卷一》
    ⒈指認犯罪嫌疑人紀錄表、犯罪嫌疑人指認表、指認照片真
      實姓名對照表（第55-59、261-265頁）
    ⒉監視器畫面（第61-231、267-273頁）
    ⒊微信毒品交易廣告（第101頁）
    ⒋被告乙○○所持用手機通訊軟體微信帳號、暱稱、訊息等畫
      面（第213、223至229頁）
    ⒌扣押物品照片（第215-217頁）
    ⒍販賣毒品之廣告訊息畫面（第219-221頁）
    ⒎本院110年聲搜字第1487號搜索票、臺中市政府警察局第一
      分局搜索扣押筆錄、臺中市政府警察局第一分局扣押物品
      收據（第259-269、273頁）
    ⒏臺中市政府警察局第一分局扣押物品目錄表（第271頁）
    ⒐被告乙○○所持用手機IMEI及前後10通撥出電話照片（第281
      -287頁）
　　⒑通聯調閱查詢單（第293頁）
    ⒒車輛詳細資料報表（第295頁）
  ㈡臺中地檢署110年度偵字第37142號卷二《偵37142卷二》
    ⒈指認犯罪嫌疑人紀錄表、犯罪嫌疑人指認表、指認照片真實姓名對照表（第53-59、529-533、653-659頁）　　
    ⒉蒐證畫面（第61-101、115-231頁）
    ⒊手機通訊錄畫面（第105-107頁）
    ⒋販毒集團毒品廣告（第109-113頁）
    ⒌微信對話紀錄（第233-519頁）
    ⒍本院110年聲搜字第1487號搜索票、臺中市政府警察局第三
      分局東區分駐所搜索扣押筆錄、臺中市政府警察局第三分
      局東區分駐所扣押物品收據（第539-549、553頁）
    ⒎臺中市政府警察局第三分局東區分駐所扣押物品目錄表（
      第551頁）
    ⒏搜索地點地圖、搜索照片及扣押物照片（第555-587頁）
    ⒐被告己○○所持用手機通訊紀錄畫面（第589-595頁）
　　⒑臺中市政府警察局第三分局東區分駐所毒品案件被告己○○
      通聯紀錄表（第601頁）
    ⒒李隆翟110年10月24日指認照片及監視器畫面（第661-679
      頁）
    ⒓臺中地檢署110年度他字第7494號鑑定許可書、正修科技大
      學超微量研究科技中心尿液檢驗報告、中市政府警察局查
      獲毒品案件尿液委外送驗清單、臺中市政府警察局第三分
      局偵辦毒品案件尿液檢體對照表（第681-691頁）
　　⒔中華電信車號查詢汽車車籍（第693頁）
  ㈢臺中地檢署110年度偵字第37142號卷三《偵37142卷三》
　　⒈指認犯罪嫌疑人紀錄表、犯罪嫌疑人指認表、指認照片真
      實姓名對照表（第87-97、189-195頁）
    ⒉監視器畫面（第103-135頁）
    ⒊白育魁與李偉民購買毒品對話截圖（第99-101頁）
    ⒋白育魁驗尿資料（第137-147頁）
    ⒌車輛詳資料報表（第149頁）
    ⒍蔡晉豪指認藥頭微信、對話紀錄截圖、手機內之毒品交易
      廣告翻拍照片（第203-241頁）
    ⒎臺中市政府警察局第一分局扣押筆錄、臺中市政府警察局
      第一分局扣押物品收據（第243-249、253頁）
    ⒏臺中市政府警察局第一分局扣押物品目錄表（第251頁）
    ⒐110年10月7日販毒蒐證照片（第255-267頁）
　　⒑衛生福利部草屯療養院110年10月21日草療鑑字第11010002
      58號鑑驗書（第269頁）
    ⒒蔡晉豪驗尿資料（第271-277頁）
    ⒓被告/第三人自動繳交犯罪所得通知書（第407、417頁）
    ⒔扣押物品清單、收據（第409-410、419-420頁）
　㈣臺中地檢署110年度偵字第41507號卷一《偵41507卷一》
　　⒈指認犯罪嫌疑人紀錄表、犯罪嫌疑人指認表、指認照片真實姓名對照表（第121-125頁）
    ⒉監視器畫面（第197-217、333-345、383、391-441頁）
    ⒊被告己○○與乙○○之微信對話記錄截圖（第221-327頁）
    ⒋毒品廣告（第329-331頁）
    ⒌本院110年聲搜字第1737號搜索票、被告壬○○110年12月23
      日自願受搜索同意書、臺中市政府警察局第三分局搜索扣
      押筆錄、臺中市政府警察局第三分局扣押物品收據（第51
      3-523、529頁）
    ⒍臺中市政府警察局第三分局扣押物品目錄表（第525-527頁
      ）
    ⒎搜索現場照片及扣押物照片（第531-545頁）
    ⒏被告壬○○通聯紀錄表及通話紀錄畫面（第553-567頁）
　㈤臺中地檢署110年度偵字第41507號卷二《偵41507卷二》
    ⒈指認犯罪嫌疑人紀錄表、犯罪嫌疑人指認表、指認照片真實姓名對照表（第55-59頁）
    ⒉被告己○○與乙○○之微信對話記錄截圖（第149-257頁）
    ⒊本院110年聲搜字第1737號搜索票、臺中市政府警察局第三
      分局搜索扣押筆錄、臺中市政府警察局第三分局扣押物品
      收據（第373-381、385頁）
    ⒋臺中市政府警察局第三分局扣押物品目錄表（第383頁）
    ⒌搜索被告辛○○之現場照片及扣押物照片（第387-395頁）
    ⒍本院110年聲搜字第1737號搜索票、臺中市政府警察局第三
      分局搜索扣押筆錄、臺中市政府警察局第三分局扣押物品
      收據（第397-405、409頁）
    ⒎臺中市政府警察局第三分局扣押物品目錄表（第407頁）
    ⒏搜索被告辛○○之現場照片及扣押物照片（第411-413頁）
    ⒐臺中市政府警察局第三分局東區分駐所毒品案件被告通聯
      紀錄表、門號0000000000、0000000000號手機通訊紀錄畫
      面（第423-441、443-477頁）
　㈥臺中地檢署110年度偵字第41507號卷三《偵41507卷三》
　　⒈指認犯罪嫌疑人紀錄表、犯罪嫌疑人指認表、指認照片真實姓名對照表（第43-49頁）
    ⒉監視器畫面（第51-101頁）
    ⒊被告庚○○手機備忘錄畫面（第205-253頁）
    ⒋被告庚○○與丁○○對話紀錄畫面（第255-267頁）
    ⒌本院110年聲搜字第1737號搜索票、臺中市政府警察局第一
      分局搜索扣押筆錄、臺中市政府警察局第一分局扣押物品
      收據（第269-277、283頁）
    ⒍臺中市政府警察局第一分局扣押物品目錄表（第279-281頁
      ）
    ⒎搜索現場照片及扣押物照片（第285-297頁）
    ⒏臺中市政府警察局第一分局搜索筆錄、臺中市政府警察局
      第一分局無應扣押之物證明書（第299-309頁）
    ⒐毒品案件被告通聯紀錄表、門號0000000000號手機通訊紀
      錄畫面（第317-325頁）
　㈦臺中地檢署110年度偵字第41507號卷四《偵41507卷四》
　　⒈指認犯罪嫌疑人紀錄表、犯罪嫌疑人指認表、指認照片真
      實姓名對照表（第49-55、345-351、353-359頁）
    ⒉監視器畫面（第57-97、285-303頁）
    ⒊被告己○○與乙○○之微信對話記錄截圖（第99-231頁）
    ⒋本院110年聲搜字第1737號搜索票、臺中市政府警察局第一
      分局搜索筆錄、臺中市政府警察局第一分局無應扣押之物
      證明書（第361-373頁）
　㈧臺中地檢署110年度偵字第41507號卷五《偵41507卷五》
　　⒈臺中市政府警察局第三分局扣押筆錄、臺中市政府警察局
      第三分局扣押物品收據（第35-41、45頁）
    ⒉臺中市政府警察局第三分局扣押物品目錄表（第43頁）
    ⒊110年12月23日臺中市梧棲區港埠路2 段431 巷與港埠路2 
      段路口停車場監視器畫面（第143-151、169-177頁）
    ⒋毒品照片（第151-157、177-183頁）
    ⒌被告丁○○所持用手機通訊畫面（第157-159、183-185頁）
    ⒍110年12月23日上午6時許監視器畫面（第161-167頁）
    ⒎臺中市政府警察局第三分局東區分駐所毒品案件被告丁○○
      通聯紀錄表（第197頁）
　㈨臺中地檢署110年度偵字第41507號卷六《偵41507卷六》
　　⒈指認犯罪嫌疑人紀錄表、犯罪嫌疑人指認表、指認照片真
      實姓名對照表（第19-29、75-85、167-173、261-267、26
      9-287頁）
　㈩臺中地檢署110年度偵字第41507號卷七《偵41507卷七》
　　⒈車輛詳細資料報表（第101頁）
    ⒉李偉民驗尿資料（第103、123-129頁）
    ⒊指認犯罪嫌疑人紀錄表、犯罪嫌疑人指認表、指認照片真
      實姓名對照表（第159-165、427-431、553-557頁）
    ⒋賴苡辰所用手機擷取之微信暱稱及毒品上手微信暱稱畫面
      （第181-183頁） 
　臺中地檢署110年度偵字第41507號卷八《偵41507卷八》
　　⒈被告/第三人自動繳交犯罪所得通知書、收據（第73-76、7
      7-80、81-84頁）
　　⒉臺中市政府警察局第一分局111年2月15日函暨檢附賴苡辰
      之欣生生物科技股份有限公司111年1月27日濫用藥物尿液
      檢驗報告（第117-119頁）
    ⒊臺中市政府警察局第一分局111年3月3日販毒案報告書（第
      147-161頁）
    ⒋指認犯罪嫌疑人紀錄表、犯罪嫌疑人指認表、指認照片真
      實姓名對照表（第201-205頁）
    ⒌監視器畫面（第207-221頁）
    ⒍毒品廣告畫面（第223-229頁）
    ⒎吳家宏驗尿資料（第233-237頁）
　臺中地檢署111年度偵字第14039號卷《偵14039卷》
　  ⒈衛生福利部草屯療養院111年3月10日草療鑑字第111020009
      4號鑑驗書（第671頁）
    ⒉衛生福利部草屯療養院110年12月24日草療鑑字第11012001
      93號鑑驗書（第673頁）
    ⒊衛生福利部草屯療養院110年11月19日草療鑑字第11011002
      90號鑑驗書（第675-677頁）
    ⒋內政部警政署刑事警察局111年3月1日刑鑑字第1110000816
      號鑑定書（第679-681頁）
　本院111年度原訴字第40號卷一《本院卷一》
　　⒈臺中地檢署111年4月29日函（第211頁）
    ⒉臺中地檢署111年5月6日函（第213頁）
    ⒊扣押物品清單、扣押物品照片（第507、511、515、516、5
      19、531、537-539、545-553、557、558、561頁）
    ⒋內政部警政署刑事警察局111年3月1日刑鑑字第1110000816
      號鑑定書（第525-527頁）
　　⒌臺中市政府警察局第一分局111年5月21日函暨檢附偵查佐1
      11年5月17日職務報告（第563-566頁）